臺灣高等法院臺南分院刑事判決
110年度上易字第425號
上  訴  人  臺灣臺南地方檢察署檢察官
上  訴  人  
即  被  告  王泰龍

上列上訴人因被告偽造文書案件，不服臺灣臺南地方法院109年
度易字第795號中華民國110年5月19日第一審判決（起訴案號：
臺灣臺南地方檢察署109年度偵字第1362號），提起上訴，本院
判決如下：
    主      文
原判決撤銷。
王泰龍共同犯行使業務登載不實文書罪，處有期徒刑陸月，如易
科罰金，以新臺幣壹仟元折算壹日。
    事實及理由
壹、犯罪事實
一、王泰龍自民國85年12月10日起，受僱於統一企業股份有限公
    司（址設臺南市○○區○○路000號），96年10月1日起擔任永康
    家畜課課長，100年7月1日起擔任飼料部課長代部主管，101
    年1月1日起擔任飼料部經理，迄102年8月5日離職。王泰龍
    擔任永康家畜課課長期間，其業務內容包括督促貨款回收及
    控管貨款週票期、業務檢討及編制年度預算，擔任飼料部經
    理期間，其業務內容包括專案成效追蹤、業績達成、利潤達
    成及各項業務管控。張家禎於王泰龍任職課長、經理期間，
    先後擔任永康家禽課助理課長兼代課主管（100年8月16日起
    ）、課長（101年8月1日起迄102年8月5日離職），游起龍則
    為業務代表（95年3月1至起日102年8月5日離職），職務上
    均隸屬於王泰龍監督管理，王泰龍、張家禎、游起龍就統一
    企業股份有限公司飼料部家禽課關於客戶專案成效、貨款回
    收或控管相關之核帳單、轉帳傳票、業務員退抽票通知暨處
    理報告單等文書，屬從事業務之人於業務上作成之文書。
二、統一企業股份有限公司客戶楊德杉於臺東地區經營之養雞場
    經營不善，長期拖欠飼料費，經飼料部簽報專案進行攤還拖
    欠款之控款，於98年6月21日起或統一企業股份有限公司准
    許，原應依專案內容所定還款計畫追蹤控管還款，如未能如
    期還款，則應簽報為倒帳客戶，然王泰龍、張家禎、游起龍
    為美化帳務，避免遭公司追究催討欠款不利之責，乃共同基
    於行使業務登載不實文書之犯意聯絡，共同決意以其他正常
    繳款客戶所繳交之貨款沖銷，或由游起龍自行匯款補貼，或
    以其他客戶繳款之票據貼現方式，將其他客戶還款或自行補
    貼之資金流入充當楊德杉專案之還款，而接續製作如附表一
    編號１至 至、-2至108所示核帳單、轉帳傳票、業務員
    退抽票通知記處理報告單等文書，用以表示楊德杉依專案計
    畫還款等不實事項（沖銷帳款客戶名稱分別為楊德杉、楊德
    欣、楊德南、楊善霖、楊善達、楊金龍、謝樹蘭），由王泰
    龍核章後，交付統一企業股份有限公司之會計、財務部門行
    使，沖銷楊德杉之欠款，待其等所挪用之客戶繳款期限陸續
    屆至時，再由張家禎製作如附表二編號６所示，游起龍製作
    如附表三所示轉帳傳票、客戶核帳單，挪用其他客戶繳款沖
    銷上開先前遭挪用之客戶到期帳款，再交付統一企業股份有
    限公司之會計、財務部門行使，以此方式接續行使業務上登
    載不實之文書，而生損害於統一企業股份有限公司帳款管理
    之正確性。
三、經統一企業股份有限公司提出告訴，因而循線查獲上情。
貳、程序事項
一、被告辯稱，本件同一事實業經臺灣臺南地方法院105年度易
    字第95號判決無罪，上訴後由本院以107年度上易字第750號
    判決駁回上訴確定，本件共同行使業務登載不實文書，屬背
    信罪之手段方法，為想像競合關係，屬裁判上之一罪，因被
    告前案背信案件業經判決無罪確定，本件檢察官再就有裁判
    上一罪關係之行使業務登載不實文書部分提起公訴，已為前
    案判決效力所及，依刑事訴訟法第302條第1款規定，應判決
    免訴等語（本院卷第12-13頁）。然案件曾經判決確定者，
    應為免訴之判決，係以同一案件，已經法院為實體上之確定
    判決，該被告應否受刑事制裁，即因前次判決而確定，不能
    更為其他有罪或無罪之實體上裁判，此項原則，關於實質上
    一罪或裁判上一罪，其一部事實已經判決確定者，對於構成
    一罪之其他部分，固亦均應適用，但此種情形，係因審判不
    可分之關係，在審理事實之法院，對於全部犯罪事實，按照
    刑事訴訟法第267條規定本應予以審判，故其確定判決之既
    判力，亦自應及於全部之犯罪事實，而上開所謂「曾經判決
    確定」，就裁判上一罪言，乃專指有罪之判決確定，如非經
    有罪判決確定，即無刑事訴訟法第267條所規定之一部、全
    部之關係，既無一部、全部之關係，自亦不發生既判力所及
    之問題（最高法院82年度台非字第302號、75年度台上字第4
    084號判決意旨參照）。經查：被告前固因與張家禎、游起
    龍共同以其他客戶所繳貨款沖銷楊德杉等客戶欠款案件，經
    臺灣臺南地方檢察署檢察官以103年度偵字第15230號案件偵
    查終結，以被告涉犯刑法第342條之背信罪嫌提起公訴，然
    經臺灣臺南地方法院以105年度易字第95號判決諭知被告無
    罪，上訴後，由本院以107年度上易字第750號案件繫屬，檢
    察官於審理中再以107年度偵字第18366號併辦意旨書，就被
    告涉嫌行使業務登載不實文書之犯行，以與上開背信犯罪事
    實有裁判上一罪關係為由，移送本院併辦，然因本院107年
    度上易字第750號判決，就被告背信部仍認應為無罪之諭知
    ，乃駁回檢察官之上訴，並就移送併辦部分之犯罪事實，退
    回由檢察官另行處理，以上有本院107年度上易字第750號判
    決附卷可參（本院卷第177-189頁），是被告前案被訴背信
    案件，既經判決無罪確定，即無何與本案有裁判上一罪關係
    之可言，本件並無刑事訴訟法第302條第1款應判諭知免訴
　　規定之適用，合先敘明。
二、刑事訴訟法第159條之5規定，被告以外之人於審判外之陳述
    ，雖不符前4條之規定，而經當事人於審判程序同意作為證
    據，法院審酌該言詞陳述或書面陳述作成時之情況，認為適
    當者，亦得為證據。當事人、代理人或辯護人於法院調查證
    據時，知有第159條第1項不得為證據之情形，而未於言詞辯
    論終結前聲明異議者，視為有前項之同意。查：本判決以下
    所引用之傳聞證據，檢察官、被告於審判程序中均同意作為
    證據使用，或知有傳聞證據之情形而未於言詞辯論終結前聲
    明異議，本院審酌該等證據作成時之情況，並無違法取證之
    情形，又與本案有關聯性，認為以之作為證據應屬適當，均
    具有證據能力。　　
參、認定犯罪事實所憑之證據及理由
一、被告對上開犯罪事實坦承不諱，核與告訴代理人郁旭華之指訴（警卷第29-31頁，偵㈠卷第280頁，偵㈣卷第225-226頁，偵㈤卷第32-38頁，併案㈠卷第23-24頁，併案㈡卷第35之1頁，偵㈥卷第51-53頁，原審㈠卷第40-41頁、67-68頁，原審㈡卷第52-54頁、67-73頁、114-121頁，原審㈢卷第208-249頁、290-321頁，本院750㈠卷第335-351頁、485-491頁，本院750㈡卷第7-13頁、81-87頁、129-218頁，原審卷第163-165頁、177-180頁、185-188頁、225-257頁）、證人即共犯張家禎（警卷第10-14頁，偵㈣卷第246-248頁，偵㈤卷第32-38頁，併案㈡卷第35之1頁，原審審易卷第48-52頁，原審㈠卷第40-41頁、67-68頁、52-54頁，原審㈡卷第67-73頁、114-121頁、143-145頁、295-297頁，原審㈢卷第79-122頁、137-165頁、208-249頁、290-321頁，本院750㈠卷第335-351頁、485-491頁，本院750㈡卷第7-13頁、81-87頁、129-218頁，原審卷第133-140頁、163-165頁、177-180頁、185-188頁、225-257頁）、游起龍（警卷第21-25頁，偵㈣卷第246-248頁，偵㈤卷第32-38頁，原審審易卷第48-52頁，原審㈠卷第40-41頁、67-68頁，原審㈡卷第52-54頁、67-73頁、114-121頁、143-145頁、295-297頁，原審㈢卷第79-122頁、137-165頁、208-249頁、290-321頁，本院750㈠卷第335-351頁、485-491頁，本院750㈡卷第7-13頁、81-87頁、129-218頁，原審卷第133-140頁、163-165頁、177-180頁、185-188頁、225-257頁）、證人劉芷綸（偵㈠卷第281頁，偵㈣卷第224-226頁，原審卷第91-112頁）、莊慶忠（偵㈠卷第284頁，偵㈤卷第60-63頁）、江文國（偵㈠卷第310-312頁，原審㈢卷第139-156頁）、馮翔聖（偵㈠卷第310-312頁，偵㈤卷第56-58頁，併案㈡卷第35-35之1頁）、薛清亮（偵㈠卷第420-422頁，偵㈤卷第60-63頁）、楊德杉（偵㈠卷第429-430頁，偵㈤卷第82-83頁，原審㈢卷第112-122頁）、林鶴田（偵㈠卷第450-451頁）、吳綉慧（偵㈣卷第224-226頁）、陳櫻桃（偵㈣卷第224-226頁）、柯登添（偵㈣卷第224-226頁）、王正雄（偵㈣卷第224-226頁）、王雅慧（偵㈤卷第60-63頁，原審㈢卷第209-211頁）、黃瑞典（偵㈤卷第98-99頁，原審㈢卷第81-90頁）、郭俊麟（偵㈤卷第130-131頁）、張妍妙（併案㈠卷第23頁，併案㈡卷第35-35之1頁）、黃正賢（併案㈡卷第46頁）、蔡瑞堂（原審㈢卷第157-165頁）之證述相符，並有僱用契約書（警卷第44-49頁；偵㈠卷第11-16頁）、統一企業公司食糧群職位說明書（警卷第50-53頁；偵㈠卷第17-20頁）、職務資料表（偵㈤卷第25-27頁）、職務異動表、職務隸屬關係（原審㈠卷第57-60頁）、統一公司存摺內頁及相關轉帳傳票、客戶核帳單（起訴書附表乙部分：偵㈠卷第91-125頁；起訴書附表丙部分：偵㈠卷第126-189頁）、臺灣銀行南都分行存摺存款歷史明細批次查詢表（併案㈡卷第24-28頁）、張妍妙提出之臺灣銀行匯款申請書回條聯（併案㈡卷第41-42頁）、黃正賢提供之彰化銀行匯款回條聯（併案㈡卷第48-124之1頁）、合作金庫嘉義分行107年6月12日合金嘉義字第1070002261號函暨附件（原審㈢卷第201-203頁）、台新國際商業銀行108年3月25日函暨所附之游起龍00000000000000號帳戶交易明細（本院750㈠卷第429-476頁）、108年7月26日台新作文字第10814013號函（本院750㈠卷第511-514頁）、中國信託銀行108年9月5日中信銀字第108224839192845號函（本院750㈡卷第43頁）、土地銀行108年9月9日總業存字第1080032922號函（本院750㈡卷第45頁）、「楊德杉帳款專案控管案由」簽呈、支付命令及確定證明書（原審㈡卷第88-93頁、偵㈠卷第217-219頁）、飼料部99年6月至102年6月逾期貨款處理進度及加速回收說明報告（偵㈠卷第29-85頁）、告訴人統一公司提出之起訴書附表甲相關憑證（原審㈠卷第70-443頁）、起訴書附表甲「沖銷楊德杉（含其子客戶）帳款明細表（匯款部分）」之匯款資料（原審㈡卷第148-281頁）、告訴人統一公司提出之刑事陳報狀（原審㈡卷第298-310頁，原審㈢卷第167-196頁、251-256頁，本院750㈡卷第61-62頁）等證據可以佐證。
二、共同正犯，係共同實行犯罪行為之人，在共同意思範圍內，
    各自分擔犯罪行為之一部，相互利用他人之行為，以達其犯
    罪之目的，其成立不以全體均參與實行犯罪構成要件之行為
    為要件，其行為分擔，亦不以每一階段皆有參與為必要，倘
    具有相互利用其行為之合同意思所為，仍應負共同正犯之責
    （最高法院99年度台上字第1323號判決意旨參照）。查：被
    告於96年10月16日已擔任課長職務，實際參與98年6月21日
    由統一企業股份有限公司核准之楊德杉攤還拖欠款專案，其
    明知楊德杉應依專案所定還款計畫還款，否則即應列為倒帳
    客戶，此為其所承認，並為證人楊德杉證稱：我有跟王泰龍
    、游起龍在臺南統一公司開會，我們有約定每月要還60萬元
    ，後來我有時有還錢，有時沒錢就欠著，後來這些錢我都沒
    有還清，我還欠統一公司1億元左右（偵㈤卷第83頁，原審㈢
    卷第114-115頁）等語在卷。而被告、張家禎、游起龍為避
    免將楊德杉列為倒帳客戶，共同決意以挪用其他客戶繳款以
    沖銷楊德杉債務方式，掩飾楊德杉並未依專案計畫還款之事
    實，並為共犯張家禎證稱：我負責把其他客戶的錢匯入公司
    帳戶，游起龍跟我說要沖楊德杉的帳，我是受王泰龍指示，
    向其他客戶收錢，再由游起龍沖楊德杉的帳，避免楊德杉沒
    有還款（偵㈤卷第34頁）、大部分都是跟客戶黃正賢調現金
    ，請黃正賢匯款到統一公司帳戶，避免客戶逾期帳款及倒帳
    ，我有請黃正賢分很多小筆款項匯到統一公司帳戶，去沖逾
    期帳款客戶的帳，避免逾期帳款跑出來，因為客戶有逾期帳
    款會計部就會發文到總經理那邊，總經理就會來問。王泰龍
    當時升任經理，王泰龍還跟我說以時間換取空間，統一公司
    飼料部一年可以打銷1%的呆帳，飼料部一年有45億的營業額
    ，如果3年就可以打銷1億多的呆帳，但我處理3年，楊德杉
    的帳越欠越多（併案㈡卷第35-1頁背面）等語，及共犯游起
    龍證稱：這些是我沖的帳，我知道當時是拿其他客戶的錢去
    沖楊德杉的欠款，避免倒帳，是王泰龍要我這樣沖帳的（偵
    ㈤卷第34頁）等語在卷，核與證人黃正賢證稱：我有答應張
    家禎匯款給統一公司，總共匯78次，大約五千多萬元，張家
    禎當時跟經理王泰龍一起來找我，叫我幫忙匯款，說要賣我
    比較便宜的飼料，要我分成很多小筆的錢去沖很多統一公司
    客戶的帳，張家禎都是拿統一公司客戶的票我，就我所知，
    因為王泰龍有被客戶楊德杉倒一筆一億多的帳，楊德杉其實
    沒還錢，我聽說王泰龍跟公司說有還錢，所以才要用這些小
    筆的錢去沖統一公司的帳（併案㈡卷第46頁背面）等情，亦
    屬相符。是以，被告因擔任主管職務，對於其單位所屬客戶
    楊德杉之拖欠還款具有督促並控管還款之責，乃起意以挪用
    其他客戶款項沖銷楊德杉欠款方式，避免遭公司內部稽核，
    共犯張家禎、游起龍均明知此情，仍以製作不實核帳單、轉
    帳傳票、業務員退抽票通知記處理報告單等文書之方式，共
    同完成本件犯行，其等就犯意聯絡範圍內所為犯行，均應負
    共同正犯之責，是以被告就附表一部分，實際參與核章或簽
    名，附表二編號６及附表三部分，雖分別由共犯張家禎、游
    起龍所製作，然依被告與共犯張家禎、游起龍之犯罪計畫，
    於附表一部分挪用其他客戶之繳款沖銷楊德杉債務後，該等
    遭挪用客戶之應收帳款到期後，另須再挪用其他客戶之繳款
    沖銷到期帳款，以避免應收帳款到期遭公司或客戶發覺，是
    附表二編號６、附表三之行使業務登載不實文書，乃其等犯
    罪計畫不可或缺之部分行為，且為犯意聯絡之範圍，均應論
    以共同正犯。
三、綜上，被告之自白有上開證據可以補強，堪信與真實相符，
    本件事證已經明確，應依法論罪科刑。
肆、論罪科刑
一、核被告王泰龍所為，係犯刑法第216條、第215條之行使業務
    登載不實文書罪。被告與共犯張家禎、游起龍基於單一之犯
    罪計畫，於密集之時間內，反覆以相同犯罪手法實施犯罪，
    屬接續犯之一罪。被告與共犯張家禎、游起龍間有犯意聯絡
    及行為分擔，應論以共同正犯。
二、撤銷原判決之理由
㈠、檢察官上訴意旨略以：被告本件犯罪時間長達4年5月，次數
    高達百餘次，至使告訴人受有鉅額損害，足認被告犯罪手段
    非輕，且被告明知客戶積欠貨款，長期隱匿不報，亦見其品
    行可議，再被告於原審歷次準備程序均否認犯罪，至審理期
    日方為認罪之表示，虛耗司法資源。難認有何悔悟之意，原
    判決僅量處有期徒刑6月，顯屬過輕。
㈡、被告上訴意旨則以：本件犯行曾經判決確定，應依法諭知免
    訴。被告未曾因故意犯罪受有期徒刑以上刑之宣告，被告已
    經坦承犯行，被告作為公司勞工，必須遵循公司業績目標，
    本件所為有欠思慮，然出發點仍係追求公司最大利益，並非
    圖謀不法所得，被告並無犯罪所得，被告犯罪動機、手段均
    屬輕微，更因此收入銳減，生活困頓，長期憂鬱，經此偵審
    程序，已無再犯之虞，請求為緩刑之宣告，並願意提供義務
    勞務或為其他附帶處分。
㈢、原判決以被告犯刑法第216條、第215條之行使業務登載不實
    文書罪，事證明確，予以論罪科刑，雖非無見，然附表二編
    號１至５、８、至部分，並無證據足認與被告有關，無從就
    被告論以共同正犯之責，原應不另為無罪之諭知（詳下所述
    ），原判決未予詳查，就此部分一併予以論罪科刑，容有違
    誤。又本件原判決之量刑理由認為，告訴人統一公司未能建
    立有效內部管理機制，且要求不得有倒帳之情形發生，並非
    合理，更因職場上下隸屬關係，權利不對等，被告、共犯張
    家禎、游起龍因而受有龐大職場壓力，告訴人統一公司有應
    改善之處，實則，被告於100年7月1日起，已升任代部主管
    、部經理等職務，已屬管理階級，並非單純業務或職員之工
    作，原判決以被告屬於上下隸屬關係中之受迫者，實已混淆
    被告與共犯張家楨、游起龍於告訴人統一公司中，分屬不同
    之職務地位，況且，縱使告訴人統一公司內部管理有所疏失
    ，亦非被告可以利用來從事犯罪行為之合理藉口，被告身為
    告訴人統一公司之部門主管，本應以公司利益為優先，殊無
    利用公司管理漏洞為違法行為造成公司損失後，再以受迫於
    上級壓力或出於維護公司利益為由作為量刑從輕之理由，原
    判決此部分之量刑理由，尚有未妥，檢察官上訴指摘原判決
    量刑過輕，非無理由（原判決上開對被告從輕量刑之事由，
    雖有違誤，然被告另有應不另為無罪諭知之部分，於量刑上
    仍應為對其有利之考量）。至於被告雖上訴請求為緩刑宣告
    ，然本院考量被告本件犯行歷時甚久，所生損害嚴重，而相
    較於共犯張家禎、游起龍，被告實屬主管地位，其權限相對
    較大，亦有更多決策空間，且有更多機會向上層主管反映業
    務狀況，仍罔顧公司利益而為本件犯行，而告訴人因犯罪所
    受之法益侵害並未因偵查或審理程序之進行而獲得回復，被
    告與告訴人間無從達到修復式司法所追求之解決紛爭、互相
    諒解之平和狀態，則本件並無不執行刑罰為適當之情況存在
    ，不符合緩刑宣告之要件，被告上訴請求為緩刑之宣告，為
    無理由。是以，檢察官之上訴為有理由，且原判決亦有如上
    所述之違誤，仍屬無可維持，應由本院予以撤銷改判。
三、爰審酌被告於統一公司任職多年，對於公司業務及行政流程
    十分熟稔，在公司管控流程有疏失之情況下，被告得以利用
    客戶繳款之時間差進行債務沖銷，雖被告自認出於避免客戶
    倒帳而影響公司財務之動機，並無證據證明被告圖謀私利，
    然被告此等操作方式，最終受害者還是公司，面對為數龐大
    又積欠已久的債務，仍須由公司吸收或繼續催討，被告亦無
    力償還，本件犯罪時間持續長達數年，被告一再錯失懸崖勒
    馬的機會，導致公司呆帳持續擴大，終至無法收拾，實非被
    告一再辯稱，出於維護公司利益之目的而為本件犯行之情況
    。然本院念及企業內犯罪經常與上、下屬互相包庇、姑息有
    關，公司體制或作業流程存有稽核之漏洞，導致被告此等犯
    罪手法竟可實施長達數年之久，惟並無證據證明被告從中獲
    利，此與貪圖公司財產而中飽私囊之犯罪仍有不同，惡性不
    能相比。並考量被告大學畢業、目前沒有工作、經濟來源為
    之前存款、需扶養3名就學中之子女、家庭經濟狀況勉持等
    一切情狀，量處如主文所示之刑，並諭知易科罰金之折算標
    準。
伍、不另為無罪諭知部分
　　起訴意旨就附表二編號１至５、８、至部分，由張家禎所行
    使之業務登載不實文書，認被告亦應負共同正犯之責，然查
    ：
㈠、起訴意旨係認為，被告為解決客戶楊德杉之長期呆帳，決意
    以其他客戶所繳貨款沖銷楊德衫應繳欠款，因而與共犯張家
    禎、游起龍為附表一所示行使業務登載不實行為，次因遭其
    等挪用以沖銷楊德衫欠款之客戶，應繳帳款期限亦已到期，
    乃再由共犯張家禎、游起龍挪用如附表二、三所示客戶之繳
    款，用以沖銷附表一遭挪用客戶之到期貨款，而製作、行使
    如附表二、三所示業務登載不實文書，依起訴意旨，附表二
    、附表三「沖抵帳款客戶」欄所載之客戶，應為附表一款項
    來源欄內所載之客戶，方有起訴意旨所稱，因先遭挪用沖抵
    楊德衫應繳欠款，嗣後再以其他客戶繳款沖抵到期貨款之因
    果關連存在，然經比對後，其中僅附表二編號６，及附表三
    所示客戶與附表一（編號-1、所示客戶）所載款項來源有
    所重疊，足認有先後之因果關係，其餘附表二編號１至５、８
    、至部分則非附表一所示遭挪用沖抵楊德衫款之客戶。
㈡、數人互有犯意聯絡及行為分擔之一般共同正犯，與以共同犯
    罪之意思，推由其中一部分人實行犯罪之共謀正犯，其共犯
    之犯罪型態有別，且攸關各共犯參與犯罪之程度，須明白認
    定（最高法院97年度台上字第6292號判決意旨參照)。共同
    正犯除以自己共同犯罪之意思，事先同謀，而由其中一部分
    人實施犯罪行為之共謀共同正犯外，以有犯意之聯絡及行為
    之分擔為要件。又以自己共同犯罪之意思，事先同謀之共謀
    共同正犯，因其並未實行犯罪行為，僅係以其參與犯罪之謀
    議，為其犯罪構成要件之要素，故對其係如何參與犯罪之謀
    議，亦應於判決中詳予認定記載，並說明所憑之證據(最高
    法院96年度台上第2794號判決意旨參照)。附表二編號１至５
    、８、至所示由共犯張家禎所製作之轉帳傳票，均僅有共
    犯張家禎之用印或簽名，於經理、襄理、副理欄位，並無被
    告用印或簽名，有各該轉帳傳票可憑（偵㈠卷第91-125頁）
    ，則在附表二編號１至５、８、至轉帳傳票所沖抵帳款之客
    戶，與附表一所示遭挪用以沖銷楊德衫帳款之客戶並無關連
    之情況下，共犯張家禎行使附表二編號１至５、８、至所示
    業務登載不實文書，即無從認定與被告、張家禎、游起龍共
    同謀議以其他客戶所繳帳款沖銷楊德衫欠款之犯罪計畫有何
    具體關連。
㈢、再參以共犯張家禎於偵查中供稱：我有收取支票再拿去向其
    他客戶換現金，換到的現金就匯到公司去沖該月逾期帳款的
    公司帳，我已經不記得哪一張支票去跟哪一位客戶換現金沖
    帳。我無法特定該等支票拿去向哪些客戶換現金，只能確定
    錢有匯回統一公司，是要避免逾期帳款跑出來，無法特定所
    收取哪一張支票向那一個客戶換現金匯回公司（偵㈤卷第35
    頁）、我有做這些事情，因為公司規定不能倒帳且公司規定
    每個月逾期帳款不能增加，我知道這樣做是不實的，但公司
    一直都做這些事情（同卷第37頁）等語，及共犯游起龍證稱
    ：我有這樣做，因為之前統一公司就有這種作法，要先去沖
    客戶應付帳款比較近的帳款，我知道沖帳客戶名稱不一樣等
    語（同卷第37頁），可見共犯張家禎、游起龍於任職期間，
    經常有以不同客戶之繳款沖銷帳款之情況，並非僅用於沖銷
    楊德衫之欠款，而此種長期陋習並未經公司管理階層發覺而
    行之有年，此亦可由證人即時任統一公司飼料部會計助理之
    劉芷綸證稱：從業務員提供的沖帳憑證，我們並沒有辦法知
    道這一筆帳是誰匯進來的，我們只能依照他提供給我們的客
    戶代號去沖，經過財務確認以後，財務確認有這一筆收款，
    然後財務會書寫那個收款編號讓我們會計來沖帳，所以從沖
    帳憑證我們並沒有辦法看出是誰的匯款（原審卷第96頁背面
    ）、業務員才知道說他今天跟這個客戶是收了現金或者客戶
    是用電匯或者收支票，業務員是第一線面對客戶的，所以這
    一份沖帳憑證是由業務員來製作（同卷第101頁）等語，即
    可證明，是以，附表二編號１至５、８、至所示轉帳傳票，
    實無從認定與沖銷楊德衫債務有關。
㈣、綜上，附表二編號１至５、８、至所示轉帳傳票，並無被告之
    簽名或用印，又與附表一所示遭挪用於沖銷楊德衫債務之客
    戶繳款並無關連，即無從認定屬被告與共犯張家禎、游起龍
    共同行使業務登載不實文書之犯意聯絡範圍，而無從就被告
    亦論以共同正犯之責。此部分如成立犯罪，因與上開有罪部
    分之犯行屬實質上一罪之關係，爰不另為無罪之諭知。　　
陸、應適用之法律：刑事訴訟法第369條第1項前段、第364條、
    第299條第1項前段，刑法第28條、第216條、第215條、第41
    條第1項前段。
本案經檢察官李佳潔提起公訴、檢察官黃慶瑋提起上訴、檢察官
陳昱旗到庭執行職務。
中　　華　　民　　國　　110 　年　　9 　　月　　28　　日
                  刑事第一庭    審判長法  官  楊清安
                                      法　官  陳顯榮
                                      法  官  蕭于哲　
以上正本證明與原本無異。
不得上訴。
　　　　　                            書記官　徐振玉
中　　華　　民　　國　　110 　年　　9 　　月　　28　　日
附錄本案論罪科刑法條全文
中華民國刑法
第215條
從事業務之人，明知為不實之事項，而登載於其業務上作成之文
書，足以生損害於公眾或他人者，處3年以下有期徒刑、拘役或1
萬5千元以下罰金。
第216條
行使第210條至第215條之文書者，依偽造、變造文書或登載不實
事項或使登載不實事項之規定處斷。

附表一、挪用其他客戶繳款沖銷楊德杉等債務
編號 被告所製作業 務上文書 （製作日期/ 卷證出處） 款項來源 （匯款日期/ 卷證出處）  沖抵帳款客戶 /立帳編號 /沖帳金額 簽章被告/ 日期 向統一公司 財務、會計 人員提出以 行使日期 1 游起龍於98年 2月27日製作 客戶核帳單（ 原審㈠卷第91 頁） 游起龍於98年 2月27日匯款 63.5萬元（統一公司存摺內頁影本編號1） ①楊德杉 /00000000000000/ 209,613元 ②楊德杉 /00000000000000/ 359,200元 ③楊德杉 /00000000000000/ 66,187 王泰龍 98.2.27 98.2.27 2 游起龍於98年 3月30日製作業務員退（抽）票通知 暨處理報告單 （原審㈠卷第 92頁） 游起龍於98年 3月30日匯款 89萬元（統一 公司存摺內頁 影本編號2） ①謝樹蘭 /00000000000000/ 149,378元 ②謝樹蘭 /00000000000000/ 369,800元 ③謝樹蘭 /00000000000000/ 359,140元 ④謝樹蘭 /00000000000000/ 11,682元 王泰龍 98.3.30 98.3.30 3 游起龍於98年 5月18日製作 客戶核帳單（ 原審㈠卷第94 頁） 游起龍於98年 5月18日匯款 652,800元（統一公司存摺內頁影本編號3） ①楊德欣 /00000000000000/ 300,835元 ②謝樹蘭 /00000000000000/ 266,876元 ③謝樹蘭 /00000000000000/ 66,990元 ④楊德欣 /00000000000000/ 18,099元 無 98.6.29 4 非游起龍製作之業務員退（抽）票通知 暨處理報告單（原審㈠卷第96頁）  游起龍於98年 9月1日匯款萬 192萬元（統 一公司存摺內 頁影本編號4） ①楊善霖 /00000000000000/ 67,479元 ②楊善霖 /00000000000000/ 211,068元 ③楊善霖 /00000000000000/ 327,671元 ④楊善霖 /00000000000000/ 328,199元 ⑤楊善霖 /00000000000000/ 128,984元 ⑥楊善霖 /00000000000000/ 134,810元 ⑦楊善霖 /00000000000000/ 325,000元 ⑧楊善霖 /00000000000000/ 62,532元 ⑨楊善霖 /00000000000000/ 278,080元 ⑩楊善霖 /00000000000000/ 56,177元 無 98.9.14 5 游起龍於98年 9月14日製作 業務員退（抽 ）票通知暨處 理報告單（原 審㈠卷第99頁 ） 游起龍於98年 9月8日匯款萬 192萬元（統 一公司存摺內 頁影本編號5 ） ①楊德欣 /00000000000000/ 39,718元 ②楊德欣 /00000000000000/ 60,445元 ③楊德欣 /00000000000000/ 213,894元 ④楊德欣 /00000000000000/ 316,580元 ⑤楊德欣 /00000000000000/ 62,584元 ⑥楊德欣 /00000000000000/ 68,310元 ⑦楊德欣 /00000000000000/ 207,468元 ⑧楊德欣 /00000000000000/ 315,800元 ⑨楊德欣 /00000000000000/ 12,500元 ⑩楊善霖 /00000000000000/ 324,000元 ⑪楊善霖 /00000000000000/ 132,770元 ⑫楊善霖 /00000000000000/ 7,457元 ⑬楊善霖 /00000000000000/ 158,474元 王泰龍 98.9.14 98.9.14 6 游起龍於98年 9月14日製作 製作業務員退 （抽）票通知 暨處理報告單 （原審㈠卷第 102頁） 游起龍於98年 9月9日匯款97 萬元（統一公 司存摺內頁影 本編號6） ①楊德欣 /00000000000000/ 306,171元 ②楊德欣 /00000000000000/ 182,223元 ③楊德欣 /00000000000000/ 99,330元 ④楊德欣 /00000000000000/ 60,100元 ⑤楊德欣 /00000000000000/ 315,800元 ⑥楊德欣 /00000000000000/ 6,376元 王泰龍 98.9.14 98.9.14 7 游起龍於98年 10月26日製作 業務員退（抽 ）票通知暨處 理報告單（原 審㈠卷第104 頁） 薛清亮（張家 禎所屬客戶） 於98年10月21 日匯款490萬 元（統一公司 存摺內頁影本 編號7） ①楊德欣 /00000000000000/ 89,811元 ②楊德欣 /00000000000000/ 187,230元 ③楊德欣 /00000000000000/ 324,000元 ④楊德欣 /00000000000000/ 63,472元 ⑤楊德欣 /00000000000000/ 133,732元 ⑥楊善達 /00000000000000/ 135,490元 ⑦楊善達 /00000000000000/ 323,800元 ⑧楊善達 /00000000000000/ 92,016元 ⑨楊善達 /00000000000000/ 248,692元 ⑩楊善達 /00000000000000/ 322,000元 ⑪楊善達 /00000000000000/ 67,660元 ⑫楊善達 /00000000000000/ 97,848元 ⑬楊善達 /00000000000000/ 188,020元 ⑭楊善達 /00000000000000/ 331,583元 ⑮楊善達 /00000000000000/ 318,638元 ⑯楊善達 /00000000000000/ 181,754元 ⑰楊善達 /00000000000000/ 157,285元 ⑱楊德南 /00000000000000/ 101,536元 ⑲楊德南 /00000000000000/ 248,465元 ⑳楊德南 /00000000000000/ 315,240元 ㉑楊德南 /00000000000000/ 313,000元 ㉒楊德南 /00000000000000/ 181,152元 ㉓楊德南 /00000000000000/ 155,587元 ㉔楊德南 /00000000000000/ 315,000元 ㉕楊德南 /00000000000000/ 6,989元 王泰龍 98.10.26 98.10.26 8 游起龍於98年 11月2日製作 客戶核帳單（ 原審㈠卷第 108頁）  游起龍於98年 11月2日匯款 30萬元（統一 公司存摺內頁 影本編號8）  ①楊德杉 /00000000000000/ 205,528元 ②楊德杉 /00000000000000/ 94,472元 王泰龍 98.11.2 98.11.2 9 游起龍於98年 11月13日、11 月23日製作業務員退（抽）票通知暨處理報告單（原審㈠卷第109-111頁報告單9-1、9-2、9-3） 黃正賢（張家 禎所屬客戶） 於98年11月12 日匯款2,724, 320元（統一 公司存摺內頁 影本編號9） ①楊德杉 /00000000000000/ 248,928元 ②楊德杉 /00000000000000/ 151,072元 ③楊德南 /00000000000000/ 61,687元 ④楊德南 /00000000000000/ 122,460元 ⑤楊德南 /00000000000000/ 121,482元 ⑥楊德南 /00000000000000/ 313,000元 ⑦楊德欣 /00000000000000/ 132,010元 ⑧楊德欣 /00000000000000/ 83,490元 ⑨楊德欣 /00000000000000/ 267,903元 ⑩楊德欣 /00000000000000/ 272,430元 ⑪楊德欣 /00000000000000/ 78,500元 ⑫楊德欣 /00000000000000/ 154,645元 ⑬楊德欣 /00000000000000/ 178,828元 ⑭楊德欣 /00000000000000/ 13,565元 ⑮楊德欣 /00000000000000/ 90,118元 ⑯楊德欣 /00000000000000/ 66,660元 ⑰楊德欣 /00000000000000/ 182,480元 ⑱楊德欣 /00000000000000/ 185,062元 王泰龍 98.11.13 98.11.23 98.11.23 98.11.13 98.11.23 98.11.23 10 游起龍於98年 11月23日製作業務員退（抽）票通知 暨處理報告單 （原審㈠卷第 115頁） 游起龍於98年 11月23日匯款 435,680元（統一公司存摺內頁影本編號10）  ①楊德欣 /00000000000000/ 337,751元 ②楊德欣 /00000000000000/ 97,929元  王泰龍 98.11.23 98.11.23 11 游起龍於 ①98年11月30 日製作業務員 退（抽）票通 知暨處理報告 單（原審㈠卷 第117頁報告 單11-1） ②98年11月27 日製作客戶核 帳單（原審㈠卷第118頁核帳單11-2） 黃正賢（張家 禎所屬客戶） 於98年11月27 日匯款 1,179,410元（統一公司存摺內頁影本編號11） ①楊德杉 /00000000000000/ 50,145元 ②楊德杉 /00000000000000/ 169,265元 ③楊德欣 /00000000000000/ 59,882元 ④楊德欣 /00000000000000/ 318,406元 ⑤楊德欣 /00000000000000/ 236,380元 ⑥楊德欣 /00000000000000/ 89,176元 ⑦楊德欣 /00000000000000/ 98,340元 ⑧楊德欣 /00000000000000/ 148,780元 ⑨楊德欣 /00000000000000/ 9,036元 無 98.11.30 98.11.30 12 游起龍於98年 11月30日製作 客戶核帳單（ 原審㈠卷第12 1頁） 游起龍於98年 11月30日匯款 80,500元（統一公司存摺內頁影本編號12） ①楊德杉 /00000000000000/ 80,500元 無 98.11.30 13 游起龍於98年 12月9日、12 月13日製作業 務員退（抽） 票通知暨處理 報告單（原審 ㈠卷第122-1 23頁報告單13 -2、13-1） 黃正賢（張家 禎所屬客戶） 於98年12月8 日匯款 1,034,725元（統一公司存摺內頁影本編號13） ①楊德欣 /00000000000000/ 145,157元 ②楊德欣 /00000000000000/ 316,540元 ③楊金龍 /00000000000000/ 93,600元 ④楊金龍 /00000000000000/ 55,371元 ⑤楊金龍 /00000000000000/ 151,224元 ⑥楊金龍 /00000000000000/ 272,833元 王泰龍 98.12.9 98.12.14 98.12.9 98.12.14 14 游起龍於98年 12月9日製作業務員退（抽）票通知 暨處理報告單 （原審㈠卷第 126頁） 游起龍於98年 12月9日匯款 494,000元、1,275元（統一公司存摺內頁影本編號14） ①楊德欣 /00000000000000/ 303,509元 ②楊德欣 /00000000000000/ 154,802元 ③楊德欣 /00000000000000/ 35,689元 ④楊金龍 /00000000000000/ 1,275元 王泰龍 98.12.9 98.12.9 15 游起龍於98年 12月24日製作業務員退（抽）票通知 暨處理報告單 （原審㈠卷第 129頁） 游起龍於98年 12月22日匯款 800,000元（統一公司存摺內頁影本編號15） ①楊金龍 /00000000000000/ 44,490元 ②楊金龍 /00000000000000/ 119,006元 ③楊金龍 /00000000000000/ 151,515元 ④楊善達 /00000000000000/ 66,165元 ⑤楊金龍 /00000000000000/ 33,400元 ⑥楊善達 /00000000000000/ 87,763元 ⑦楊善達 /00000000000000/ 247,248元 ⑧楊善達 /00000000000000/ 50,413元 王泰龍 98.12.25 98.12.25 16 游起龍於98年 12月31日製作 客戶核帳單（ 原審㈠卷第 132頁）  游起龍於98年 12月31日匯款 300,000元（統一公司存摺內頁影本編號16） ①楊德杉 /00000000000000/ 40,758元 ②楊德杉 /00000000000000/ 259,242元 無 98.12.31 17 游起龍於98年 12月31日製作 業務員退（抽 ）票通知暨處 理報告單（原 審㈠卷第133 頁） 薛清亮（張家 禎所屬客戶） 於98年12月31 日匯款300萬 元（統一公司 存摺內頁影本 編號17） ①楊德杉 /00000000000000/ 101,528元 ②楊德杉 /00000000000000/ 354,000元 ③楊德杉 /00000000000000/ 44,472元 ④楊善達 /00000000000000/ 259,156元 ⑤楊善達 /00000000000000/ 66,800元 ⑥楊善達 /00000000000000/ 331,902元 ⑦楊善達 /00000000000000/ 316,923元 ⑧楊善達 /00000000000000/ 65,670元 ⑨楊善達 /00000000000000/ 271,931元 ⑩楊善達 /00000000000000/ 159,580元 ⑪楊善霖 /00000000000000/ 71,940元 ⑫楊善霖 /00000000000000/ 92,159元 ⑬楊善霖 /00000000000000/ 184,756元 ⑭楊善霖 /00000000000000/ 214,900元 ⑮楊善霖 /00000000000000/ 92,473元 ⑯楊善霖 /00000000000000/ 180,540元 ⑰楊善霖 /00000000000000/ 61,710元 ⑱楊善霖 /00000000000000/ 119,050元 ⑲楊善霖 /00000000000000/ 10,510元 王泰龍 98.12.31 98.12.31 18 游起龍於99年 1月29日製作 業務員退（抽 ）票通知暨處 理報告單（原 審㈠卷第137 ） 黃正賢（張家 禎所屬客戶） 於99年1月28 日匯款 2,117,975元（統一公司存摺內頁影本編號18） ①楊善霖 /00000000000000/ 244,890元 ②楊善霖 /00000000000000/ 66,495元 ③楊善霖 /00000000000000/ 94,357元 ④楊善霖 /00000000000000/ 183,226元 ⑤楊善霖 /00000000000000/ 117,250元 ⑥楊善霖 /00000000000000/ 212,670元 ⑦楊善霖 /00000000000000/ 134,640元 ⑧楊善霖 /00000000000000/ 396,300元 ⑨楊善霖 /00000000000000/ 135,300元 ⑩楊善霖 /00000000000000/ 214,506元 ⑪楊善霖 /00000000000000/ 78,500元 ⑫楊善霖 /00000000000000/ 239,841元 王泰龍 99.1.29 99.1.29 19 游起龍於99年 1月29日製作 業務員退（抽 ）票通知暨處 理報告單（原 審㈠卷第140 頁） 游起龍於99年 1月29日匯款 103萬元（統 一公司存摺內 頁影本編號 19） ①楊善霖 /00000000000000/ 32,396元 ②楊德欣 /00000000000000/ 340,851元 ③楊德欣 /00000000000000/ 103,039元 ④楊德欣 /00000000000000/ 240,250元 ⑤楊德欣 /00000000000000/ 97,862元 ⑥楊德欣 /00000000000000/ 215,602元 王泰龍 99.1.29 99.1.29 20 游起龍於99年 1月29日製作 業務員退（抽 ）票通知暨處 理報告單（原 審㈠卷第143 頁） 楊碧杉（張家 禎所屬客戶） 於99年1月29 日無摺轉存 100萬元（統 一公司存摺內 頁影本編號 20） ①楊善霖 /00000000000000/ 236,159元 ②楊善霖 /00000000000000/ 98,505元 ③楊善霖 /00000000000000/ 241,434元 ④楊善霖 /00000000000000/ 95,205元 ⑤楊善霖 /00000000000000/ 90,903元 ⑥楊善霖 /00000000000000/ 149,940元 ⑦楊善霖 /00000000000000/ 87,854元 王泰龍 99.1.29 99.1.29 21 游起龍於99年 2月1日製作客 戶核帳單（原 審㈠卷第145 頁） 游起龍於99年 2月1日跨行轉 入492,000元（統一公司存摺內頁影本編號21） ①楊德欣 /00000000000000/ 30,664元 ②楊德欣 /00000000000000/ 50,700元 ③楊德欣 /00000000000000/ 402,500元 ④楊德欣 /00000000000000/ 8,136元 王泰龍 99.2.1 99.2.1 22 游起龍於99年 2月26日製作 客戶核帳單（ 原審㈠卷第 147頁） 游起龍於99年 2月26日匯款 50萬元（統一 公司存摺內頁 影本編號22） ①楊德杉 /00000000000000/ 310,506元 ②楊德杉 /00000000000000/ 71,100元 ③楊德杉 /00000000000000/ 118,394元 王泰龍 99.2.26 99.2.26 23 游起龍於99年 3月15日製作 業務員退（抽 ）票通知暨處 理報告單（原 審㈠卷第148 頁） 黃正賢（張家 禎所屬客戶） 於99年3月11 日匯款 2,353,100元（統一公司存摺內頁影本編號23） ①楊善達 /00000000000000/ 398,500元 ②楊善達 /00000000000000/ 215,824元 ③楊善達 /00000000000000/ 162,000元 ④楊善達 /00000000000000/ 494,766元 ⑤楊善達 /00000000000000/ 104,210元 ⑥楊善達 /00000000000000/ 99,132元 ⑦楊善達 /00000000000000/ 161,476元 ⑧楊善達 /00000000000000/ 63,982元 ⑨楊善達 /00000000000000/ 95,418元 ⑩楊善達 /00000000000000/ 185,966元 ⑪楊善達 /00000000000000/ 167,332元 ⑫楊善達 /00000000000000/ 204,494元 王泰龍 99.3.15 99.3.15 24 資料佚失 游起龍於99年 3月22日跨行 轉入506,900元（統一公司存摺內頁影本編號24） ①楊善達 /00000000000000/ 213,792元 ②楊善達 /00000000000000/ 104,814元 ③楊善達 /00000000000000/ 188,294元 不詳 不詳 25 游起龍於99年 3月31日製作 業務員退（抽 ）票通知暨處 理報告單（原 審㈠卷第152 頁） 游起龍於99年 3月31日跨行 轉入768,390元（統一公司存摺內頁影本編號25） ①楊金龍 /00000000000000/ 135,277元 ②楊金龍 /00000000000000/ 127,416元 ③楊金龍 /00000000000000/ 209,022元 ④楊金龍 /00000000000000/ 15,905元 ⑤楊德欣 /00000000000000/ 141,917元 ⑥楊德欣 /00000000000000/ 129,121元 ⑦楊善霖 /00000000000000/ 9,732元 王泰龍 99.3.31 99.3.31 26 游起龍於99年 3月31日製作 業務員退（抽 ）票通知暨處 理報告單（原 審㈠卷第157 頁） 張家禎（以其 他客戶現金繳 納）於99年3 月31日匯款 687,300元（統一公司存摺內頁影本編號26） ①楊德欣 /00000000000000/ 4,980元 ②楊德欣 /00000000000000/ 310,645元 ③楊德欣 /00000000000000/ 44,375元 ④楊德欣 /00000000000000/ 94,764元 ⑤楊德欣 /00000000000000/ 232,536元 王泰龍 99.3.31 99.3.31 27 游起龍於99年 3月31日製作 客戶核帳單（ 原審㈠卷第 160頁） 游起龍於99年 3月31日繳現 金12,380元（ 統一公司存摺 內頁影本編號 27）  楊金龍 /00000000000000/ 12,380元 王泰龍 99.3.31 99.3.31 28 游起龍於99年 3月31日製作 業務員退（抽 ）票通知暨處 理報告單（原 審㈠卷第161 頁） 黃正賢（張家 禎所屬客戶） 於99年3月31 日匯款351,930元（統一公司存摺內頁影本編號28） ①楊德欣 /00000000000000/ 11,124元 ②楊德欣 /00000000000000/ 119,950元 ③楊德欣 /00000000000000/ 102,705元 ④楊德欣 /00000000000000/ 94,287元 ⑤楊德欣 /00000000000000/ 23,864元 王泰龍 99.3.31 99.3.31 29 游起龍於99年 3月31日製作 業務員退（抽 ）票通知暨處 理報告單（原 審㈠卷第163 頁） 蔡瑞堂於99年 3月31日匯款 60萬元（統一 公司存摺內頁 影本編號29 ）（游起龍向 蔡瑞堂借款） ①楊德欣 /00000000000000/ 109,218元 ②楊德欣 /00000000000000/ 358,200元 ③楊德欣 /00000000000000/ 70,130元 ④楊善達 /00000000000000/ 62,452元 王泰龍 99.3.31 99.3.31 30 游起龍於99年 4月30日製作 業務員退（抽 ）票通知暨處 理報告單（原 審㈠卷第166 頁） 黃正賢（張家 禎所屬客戶） 於99年4月15 日匯款486,250元（統一公司存摺內頁影本編號30） ①楊善霖 /00000000000000/ 28,446元 ②楊善霖 /00000000000000/ 325,120元 ③楊善霖 /00000000000000/ 132,260元 ④楊善霖 /00000000000000/ 424元 王泰龍 99.4.15 99.4.30 31 游起龍於99年 4月30日製作 業務員退（抽 ）票通知暨處 理報告單（原 審㈠卷第168 頁） 游起龍於99年 4月30日跨行 轉入1,765,350元（統一公司存摺內頁影本編號31） ①楊德南 /00000000000000/ 42,933元 ②楊善霖 /00000000000000/ 112,388元 ③楊善霖 /00000000000000/ 284,730元 ④楊善霖 /00000000000000/ 68,854元 ⑤楊善霖 /00000000000000/ 100,749元 ⑥楊善霖 /00000000000000/ 197,064元 ⑦楊善霖 /00000000000000/ 415,500元 ⑧楊善霖 /00000000000000/ 260,820元 ⑨楊善霖 /00000000000000/ 105,396元 ⑩楊善霖 /00000000000000/ 167,000元 ⑪楊善霖 /00000000000000/ 9,916元 王泰龍 99.4.30 99.4.30 32 游起龍於99年 4月30日製作 客戶核帳單（ 原審㈠卷第 172頁） 游起龍於99年 4月30日匯款 50萬元（統一 公司存摺內頁 影本編號32） ①謝樹蘭 /00000000000000/ 237,564元 ②謝樹蘭 /00000000000000/ 116,571元 ③楊金龍 /00000000000000/ 145,865元 王泰龍 99.4.30 99.4.30 33 游起龍於99年 4月30日製作 業務員退（抽 ）票通知暨處 理報告單（原 審㈠卷第175 頁） 黃正賢（張家 禎所屬客戶） 於99年4月30 日匯款2,758,400元（統一公司存摺內頁影本編號33） ①楊善霖 /00000000000000/ 95,966元 ②楊善霖 /00000000000000/ 123,398元 ③楊善霖 /00000000000000/ 95,904元 ④楊善霖 /00000000000000/ 255,960元 ⑤楊善霖 /00000000000000/ 226,400元 ⑥楊善霖 /00000000000000/ 403,200元 ⑦楊善霖 /00000000000000/ 352,534元 ⑧楊善霖 /00000000000000/ 163,600元 ⑨楊善霖 /00000000000000/ 98,260元 ⑩楊善霖 /00000000000000/ 258,172元 ⑪楊善霖 /00000000000000/ 446,000元 ⑫楊善霖 /00000000000000/ 67,320元 ⑬楊善霖 /00000000000000/ 95,580元 ⑭楊善霖 /00000000000000/ 76,106元 王泰龍 99.4.30 99.4.30 34 游起龍於99年 5月31日製作 客戶核帳單（ 原審㈠卷第 179頁） 游起龍於99年 5月31日跨行 轉入50萬元（ 統一公司存摺 內頁影本編號 34） ①謝樹蘭 /00000000000000/ 252,389元 ②謝樹蘭 /00000000000000/ 219,822元 ③謝樹蘭 /00000000000000/ 27,789元 王泰龍 99.5.31 99.5.31 35 游起龍於99年 5月31日製作 業務員退（抽 ）票通知暨處 理報告單（原 審㈠卷第180 頁） 游起龍於99年 5月31日跨行 轉入94萬元（ 統一公司存摺 內頁影本編號 35） ①楊德欣 /00000000000000/ 57,314元 ②楊德欣 /00000000000000/ 35,984元 ③楊德欣 /00000000000000/ 100,513元 ④楊德欣 /00000000000000/ 221,375元 ⑤楊德欣 /00000000000000/ 103,104元 ⑥楊德欣 /00000000000000/ 419,536元 ⑦楊善達 /00000000000000/ 2,174元 王泰龍 99.5.31 99.5.31 36 游起龍於99年 5月31日製作 業務員退（抽 ）票通知暨處 理報告單（原 審㈠卷第183 頁） 黃正賢（張家 禎所屬客戶） 於99年5月31 日匯款300萬 元（統一公司 存摺內頁影本 編號36） ①楊善霖 /00000000000000/ 140,680元 ②楊德欣 /00000000000000/ 92,427元 ③楊德欣 /00000000000000/ 71,142元 ④楊德欣 /00000000000000/ 292,859元 ⑤楊德欣 /00000000000000/ 100,530元 ⑥楊德欣 /00000000000000/ 258,405元 ⑦楊德欣 /00000000000000/ 415,742元 ⑧楊德欣 /00000000000000/ 69,066元 ⑨楊德欣 /00000000000000/ 101,409元 ⑩楊德欣 /00000000000000/ 67,792元 ⑪楊德欣 /00000000000000/ 126,224元 ⑫楊德欣 /00000000000000/ 169,985元 ⑬楊德欣 /00000000000000/ 496,468元 ⑭楊德欣 /00000000000000/ 67,163元 ⑮楊德欣 /00000000000000/ 165,330元 ⑯楊德欣 /00000000000000/ 127,834元 ⑰楊德欣 /00000000000000/ 70,796元 ⑱楊德欣 /00000000000000/ 98,010元 ⑲楊德欣 /00000000000000/ 68,138元 王泰龍 99.5.31 99.5.31 37 游起龍於99年 5月31日製作 業務員退（抽 ）票通知暨處 理報告單（原 審㈠卷第188 頁） 薛清亮（張家 禎所屬客戶） 於99年5月31 日匯款100萬 元（統一公司 存摺內頁影本 編號37） ①楊德欣 /00000000000000/ 28,784元 ②楊德欣 /00000000000000/ 98,390元 ③楊德欣 /00000000000000/ 163,000元 ④楊德欣 /00000000000000/ 413,349元 ⑤楊德欣 /00000000000000/ 162,690元 ⑥楊德欣 /00000000000000/ 133,787元 王泰龍 99.5.31 99.5.31 38 游起龍於99年 6月30日製作 業務員退（抽 ）票通知暨處 理報告單（原 審㈠卷第190 頁） 游起龍於99年 6月30日跨行 轉入470,720元（統一公司存摺內頁影本編號38） ①楊善霖 /00000000000000/ 89,831元 ②楊善霖 /00000000000000/ 69,027元 ③楊善霖 /00000000000000/ 100,394元 ④楊善霖 /00000000000000/ 202,720元 ⑤楊德南 /00000000000000/ 8,748元 王泰龍 99.6.30 99.6.30 39 游起龍於99年 6月30日製作 客戶核帳單（ 原審㈠卷第 193頁）  游起龍於99年 6月30日匯款 50萬元（統一 公司存摺內頁 影本編號39） ①謝樹蘭 /00000000000000/ 262,390元 ②謝樹蘭 /00000000000000/ 237,610元 王泰龍 99.6.30 99.6.30 40 游起龍於99年 6月30日製作 業務員退（抽 ）票通知暨處 理報告單（原 審㈠卷第194 頁） 黃正賢（張家 禎所屬客戶） 於99年6月30 日匯款2,199,280元（統一公司存摺內頁影本編號40） ①楊善達 /00000000000000/ 64,001元 ②楊善達 /00000000000000/ 199,051元 ③楊善霖 /00000000000000/ 170,733元 ④楊善霖 /00000000000000/ 591,632元 ⑤楊善霖 /00000000000000/ 130,809元 ⑥楊善霖 /00000000000000/ 232,697元 ⑦楊善霖 /00000000000000/ 104,319元 ⑧楊善霖 /00000000000000/ 99,468元 ⑨楊善霖 /00000000000000/ 44,782元 ⑩楊善達 /00000000000000/ 70,930元 ⑪楊善達 /00000000000000/ 100,706元 ⑫楊善達 /00000000000000/ 195,086元 ⑬楊善達 /00000000000000/ 65,982元 ⑭楊善達 /00000000000000/ 31,426元 ⑮楊善達 /00000000000000/ 97,658元 王泰龍 99.6.30 99.6.30 41 游起龍於99年 6月30日製作 業務員退（抽 ）票通知暨處 理報告單（原 審㈠卷第198 頁） 楊松山（張家 禎所屬客戶） 於99年6月30 日無摺轉存匯 款100萬元（ 統一公司存摺 內頁影本編號 41） ①楊善霖 /00000000000000/ 123,961元 ②楊善霖 /00000000000000/ 199,619元 ③楊善霖 /00000000000000/ 70,650元 ④楊善霖 /00000000000000/ 100,185元 ⑤楊善霖 /00000000000000/ 505,585元 王泰龍 99.6.30 99.6.30 42 游起龍於99年 7月30日製作 業務員退（抽 ）票通知暨處 理報告單（原 審㈠卷第200 頁） 林文雄（游起 龍所屬客戶） 於99年7月21 日匯款260萬 元（統一公司 存摺內頁影本 編號42） ①楊德南 /00000000000000/ 139,005元 ②楊德南 /00000000000000/ 256,904元 ③楊德南 /00000000000000/ 505,172元 ④楊德南 /00000000000000/ 68,681元 ⑤楊德南 /00000000000000/ 101,338元 ⑥楊德南 /00000000000000/ 196,282元 ⑦楊德南 /00000000000000/ 100,211元 ⑧楊德南 /00000000000000/ 163,890元 ⑨楊德南 /00000000000000/ 95,795元 ⑩楊德南 /00000000000000/ 171,423元 ⑪楊德欣 /00000000000000/ 149,022元 ⑫楊德欣 /00000000000000/ 70,757元 ⑬楊德欣 /00000000000000/ 295,688元 ⑭楊德欣 /00000000000000/ 285,832元 王泰龍 99.7.30 99.7.30 43 游起龍於99年 7月30日製作 業務員退（抽 ）票通知暨處 理報告單（原 審㈠卷第203 頁） 蘇瑞益（張家 禎所屬客戶） 於99年7月30 日匯款250萬 元（統一公司 存摺內頁影本 編號43） ①謝樹蘭 /00000000000000/ 33,405元 ②謝樹蘭 /00000000000000/ 189,650元 ③謝樹蘭 /00000000000000/ 276,945元 ④楊德欣 /00000000000000/ 90,000元 ⑤楊德欣 /00000000000000/ 67,418元 ⑥楊德欣 /00000000000000/ 164,087元 ⑦楊德欣 /00000000000000/ 493,858元 ⑧楊德欣 /00000000000000/ 286,021元 ⑨楊德欣 /00000000000000/ 64,470元 ⑩楊德欣 /00000000000000/ 65,790元 ⑪楊德欣 /00000000000000/ 67,490元 ⑫楊德欣 /00000000000000/ 285,863元 ⑬楊德欣 /00000000000000/ 411,026元 ⑭楊善達 /00000000000000/ 3,977元 王泰龍 99.7.30 99.7.30 44 游起龍於99年 8月31日製作 客戶核帳單（ 原審㈠卷第 208頁） 游起龍於99年 8月31日跨行 轉入41萬元（ 統一公司存摺 內頁影本編號 44） ①謝樹蘭 /00000000000000/ 83,455元 ②楊德欣 /00000000000000/ 222,225元 ③楊德欣 /00000000000000/ 104,320元 王泰龍 99.8.31 99.8.31 45 游起龍於99年 8月31日製作 業務員退（抽 ）票通知暨處 理報告單（原 審㈠卷第210 頁） 游起龍於99年 8月31日跨行 轉入48萬元（ 統一公司存摺 內頁影本編號 45） ①楊金龍 /00000000000000/ 148,768元 ②楊金龍 /00000000000000/ 330,408元 ③楊金龍 /00000000000000/ 824元 王泰龍 99.8.31 99.8.31 46 游起龍於99年 8月31日製作 業務員退（抽 ）票通知暨處 理報告單（原 審㈠卷第212 頁） 黃正賢（張家 禎所屬客戶） 於99年8月31 日匯款150萬 元（統一公司 存摺內頁影本 編號46） ①楊善達 /00000000000000/ 91,243元 ②楊善達 /00000000000000/ 410,297元 ③楊善達 /00000000000000/ 63,580元 ④楊善達 /00000000000000/ 96,705元 ⑤楊善達 /00000000000000/ 193,156元 ⑥楊善達 /00000000000000/ 492,188元 ⑦楊善達 /00000000000000/ 63,984元 ⑧楊善達 /00000000000000/ 88,847元 王泰龍 99.8.31 99.8.31 47 游起龍於99年 8月31日製作 業務員退（抽 ）票通知暨處 理報告單（原 審㈠卷第214 ） 蘇瑞益（張家 禎所屬客戶） 於99年8月31 日存200萬元 （統一公司存 摺內頁影本編 號47） ①楊善達 /00000000000000/ 197,016元 ②楊善達 /00000000000000/ 68,680元 ③楊善達 /00000000000000/ 99,441元 ④楊善達 /00000000000000/ 192,790元 ⑤楊善達 /00000000000000/ 409,431元 ⑥楊金龍 /00000000000000/ 242,945元 ⑦楊金龍 /00000000000000/ 166,803元 ⑧楊金龍 /00000000000000/ 409,231元 ⑨楊金龍 /00000000000000/ 135,490元 ⑩楊金龍 /00000000000000/ 78,173元 王泰龍 99.8.31 99.8.31 48 游起龍於99年 9月30日製作 業務員退（抽 ）票通知暨處 理報告單（原 審㈠卷第218 頁） 陳建助（張家 禎所屬客戶） 於99年9月27 日匯款40萬元 （統一公司存 摺內頁影本編 號48） ①楊德欣 /00000000000000/ 252,380元 ②楊德欣 /00000000000000/ 73,630元 ③楊德欣 /00000000000000/ 73,990元 王泰龍 99.9.30 99.9.30 49 游起龍於99年 9月30日製作 製作業務員退 （抽）票通知 暨處理報告單 （原審㈠卷第 220頁） 林文雄（游起 龍所屬客戶） 於99年9月29 日匯款90萬元 （統一公司存 摺內頁影本編 號49） ①楊德欣 /00000000000000/ 100,000元 ②楊金龍 /00000000000000/ 43,667元 ③楊金龍 /00000000000000/ 286,499元 ④楊善霖 /00000000000000/ 469,834元 王泰龍 99.9.30 99.9.30 50 游起龍於99年 9月30日製作 業務員退（抽 ）票通知暨處 理報告單（原 審㈠卷第224 頁） 游起龍於99年 9月30日跨行 轉入68萬元（ 統一公司存摺 內頁影本編號 50） ①楊善霖 /00000000000000/ 4,772元 ②楊善霖 /00000000000000/ 69,190元 ③楊善霖 /00000000000000/ 164,901元 ④楊善霖 /00000000000000/ 129,733元 ⑤楊善霖 /00000000000000/ 311,404元 王泰龍 99.9.30 99.9.30 51 游起龍於99年 9月30日製作 業務員退（抽 ）票通知暨處 理報告單（原 審㈠卷第226 頁） 蘇瑞益（張家 禎所屬客戶） 於99年9月30 日匯款200萬 元（統一公司 存摺內頁影本 編號51） ①楊善霖 /00000000000000/ 228,774元 ②楊善霖 /00000000000000/ 100,470元 ③楊善霖 /00000000000000/ 160,371元 ④楊善霖 /00000000000000/ 95,605元 ⑤楊善霖 /00000000000000/ 538,121元 ⑥楊善霖 /00000000000000/ 67,150元 ⑦楊善霖 /00000000000000/ 98,655元 ⑧楊善霖 /00000000000000/ 186,944元 ⑨楊善霖 /00000000000000/ 419,100元 ⑩楊善霖 /00000000000000/ 100,980元 ⑪楊善達 /00000000000000/ 3,830元 王泰龍 99.9.30 99.9.30 52 游起龍於99年 10月29日製作 製作業務員退 （抽）票通知 暨處理報告單 （原審㈠卷第 230頁） 林文雄（游起 龍所屬客戶） 於99年10月25 日匯款150萬 元（統一公司 存摺內頁影本 編號52） ①楊德欣 /00000000000000/ 239,593元 ②楊德欣 /00000000000000/ 10,407元 ③楊善達 /00000000000000/ 3,830元 ④楊善達 /00000000000000/ 194,078元 ⑤楊善達 /00000000000000/ 464,677元 ⑥楊善達 /00000000000000/ 134,904元 ⑦楊善達 /00000000000000/ 223,605元 ⑧楊德欣 /00000000000000/ 228,906元 王泰龍 99.10.29 99.10.29 53 游起龍於99年 10月29日製作 業務員退（抽 ）票通知暨處 理報告單（原 審㈠卷第234 頁） 劉國州（張家 禎所屬客戶） 於99年10月28 日匯款150萬 元（統一公司 存摺內頁影本 編號53） ①楊德欣 /00000000000000/ 40,744元 ②楊德欣 /00000000000000/ 140,727元 ③楊德欣 /00000000000000/ 125,737元 ④楊德欣 /00000000000000/ 100,029元 ⑤楊德欣 /00000000000000/ 136,748元 ⑥楊德欣 /00000000000000/ 97,818元 ⑦楊德欣 /00000000000000/ 421,316元 ⑧楊德欣 /00000000000000/ 129,440元 ⑨楊德欣 /00000000000000/ 238,221元 ⑩楊德欣 /00000000000000/ 69,220元 王泰龍 99.10.29 99.10.29 54 游起龍於99年 11月30日製作 業務員退（抽 ）票通知暨處 理報告單（原 審㈠卷第238 頁） 游起龍於99年 10月29日跨行 轉入87萬元（ 統一公司存摺 內頁影本編號 54） ①楊德欣 /00000000000000/ 66,085元 ②楊德欣 /00000000000000/ 426,963元 ③楊德欣 /00000000000000/ 104,032元 ④楊德欣 /00000000000000/ 136,159元 ⑤楊德欣 /00000000000000/ 135,493元 ⑥楊德欣 /00000000000000/ 1,268元 王泰龍 99.10.29 99.10.29 55 游起龍於99年 11月30日製作 業務員退（抽 ）票通知暨處 理報告單（原 審㈠卷第240 頁） 劉國州（張家 禎所屬客戶） 於99年11月26 日匯款200萬 元（統一公司 存摺內頁影本 編號55） ①楊德欣 /00000000000000/ 34,668元 ②楊德欣 /00000000000000/ 100,372元 ③楊德欣 /00000000000000/ 64,139元 ④楊德欣 /00000000000000/ 65,576元 ⑤楊德欣 /00000000000000/ 64,992元 ⑥楊善達 /00000000000000/ 64,353元 ⑦楊善達 /00000000000000/ 125,059元 ⑧楊善達 /00000000000000/ 454,419元 ⑨楊善達 /00000000000000/ 68,720元 ⑩楊善達 /00000000000000/ 101,211元 ⑪楊善達 /00000000000000/ 97,175元 ⑫楊善達 /00000000000000/ 99,162元 ⑬楊善達 /00000000000000/ 416,874元 ⑭楊善達 /00000000000000/ 99,633元 ⑮楊善達 /00000000000000/ 96,908元 ⑯楊善達 /00000000000000/ 46,377元 ⑰楊金龍 /00000000000000/ 362元 王泰龍99 .10.29 99.10.29 56 游起龍於99年 11月30日製作 業務員退（抽 ）票通知暨處 理報告單（原 審㈠卷第244 頁） 游起龍於99年 11月30日跨行 轉入788,290元（統一公司存摺內頁影本編號56） ①楊德欣 /00000000000000/ 63,408元 ②楊德欣 /00000000000000/ 286,592元 ③楊善霖 /00000000000000/ 438,290元 王泰龍 99.11.30 99.11.30 57 游起龍於99年 11月30日製作 業務員退（抽 ）票通知暨處 理報告單（原 審㈠卷第247 頁） 石淑華（張家 禎所屬客戶） 於99年11月30 日匯款232,960元（統一公司存摺內頁影本編號57） ①楊善霖 /00000000000000/ 52,638元 ②楊善霖 /00000000000000/ 99,292元 ③楊善霖 /00000000000000/ 81,030元 王泰龍 99.11.30 99.11.30 58 游起龍於99年 11月30日製作 客戶核帳單（ 原審㈠卷第249頁） 游起龍於99年 11月30日繳現金15萬元（統一公司存摺內頁影本編號58）  ①楊德欣 /00000000000000/ 25,673元 ②楊德欣 /00000000000000/ 124,327元 王泰龍 99.11.30 99.11.30 59 游起龍於99年 11月30日製作 業務員退（抽 ）票通知暨處 理報告單（原 審㈠卷第250 頁） 黃正賢（張家 禎所屬客戶） 於99年11月30 日匯款1,604,750元（統一公司存摺內頁影本編號59） ①楊善達 /00000000000000/ 112,200元 ②楊善霖 /00000000000000/ 69,842元 ③楊善霖 /00000000000000/ 129,889元 ④楊善霖 /00000000000000/ 98,891元 ⑤楊善霖 /00000000000000/ 66,027元 ⑥楊善霖 /00000000000000/ 554,490元 ⑦楊善霖 /00000000000000/ 100,128元 ⑧楊善霖 /00000000000000/ 99,270元 ⑨楊善霖 /00000000000000/ 161,636元 ⑩楊善霖 /00000000000000/ 104,244元 ⑪楊善霖 /00000000000000/ 94,699元 ⑫楊善霖 /00000000000000/ 13,434元 王泰龍99 .11.30 99.11.30 60 游起龍於99年 12月31日製作 業務員退（抽 ）票通知暨處 理報告單（原 審㈠卷第255 頁） 劉國州（張家 禎所屬客戶） 於99年12月30 日匯款353萬 元（統一公司 存摺內頁影本 編號60） ①楊金龍 /00000000000000/ 161,246元 ②楊德南 /00000000000000/ 213,020元 ③楊德南 /00000000000000/ 276,278元 ④楊德南 /00000000000000/ 67,939元 ⑤楊德南 /00000000000000/ 64,515元 ⑥楊德南 /00000000000000/ 242,555元 ⑦楊德南 /00000000000000/ 67,840元 ⑧楊德南 /00000000000000/ 610,125元 ⑨楊德南 /00000000000000/ 64,350元 ⑩楊德南 /00000000000000/ 130,702元 ⑪楊德南 /00000000000000/ 175,089元 ⑫楊德南 /00000000000000/ 103,725元 ⑬楊德南 /00000000000000/ 99,661元 ⑭楊德南 /00000000000000/ 164,602元 ⑮楊德南 /00000000000000/ 126,709元 ⑯楊德南 /00000000000000/ 513,142元 ⑰楊德南 /00000000000000/ 70,534元 ⑱楊德南 /00000000000000/ 294,867元 ⑲楊德南 /00000000000000/ 83,101元 王泰龍 99.12.31 99.12.31 61 游起龍於99年 12月31日製作 業務員退（抽 ）票通知暨處 理報告單（原 審㈠卷第260 頁） 游起龍於99年 12月31日跨行 轉入1,089,600元（統一公司存摺內頁影本編號61） ①楊德欣 /00000000000000/ 33,078元 ②楊德欣 /00000000000000/ 350,202元 ③楊德欣 /00000000000000/ 108,902元 ④楊德南 /00000000000000/ 254,708元 ⑤楊德南 /00000000000000/ 104,165元 ⑥楊德南 /00000000000000/ 230,727元 王泰龍 99.12.31 99.12.31 62 游起龍於100 年1月31日製 作業務員退（ 抽）票通知暨 處理報告單（ 原審㈠卷第 263頁） 林文雄（游起 龍所屬客戶） 於100年1月27 日匯款100萬 元（統一公司 存摺內頁影本 編號62） ①楊德欣 /00000000000000/ 46,980元 ②楊德欣 /00000000000000/ 33,907元 ③楊德欣 /00000000000000/ 261,654元 ④楊德欣 /00000000000000/ 308,682元 ⑤楊德欣 /00000000000000/ 70,952元 ⑥楊德欣 /00000000000000/ 33,025元 ⑦楊德欣 /00000000000000/ 66,217元 ⑧楊德欣 /00000000000000/ 178,583元 王泰龍 100.1.31 100.1.31 63 游起龍於100 年1月31日製作業務員退（抽）票通知暨處理報告單（原審㈠卷第266頁） 劉國州（張家 禎所屬客戶） 於100年1月28 日匯款400,9400元（統一公 司存摺內頁影 本編號63） ①楊德欣 /00000000000000/ 218,268元 ②楊德欣 /00000000000000/ 70,240元 ③楊德欣 /00000000000000/ 240,943元 ④楊德欣 /00000000000000/ 69,912元 ⑤楊德欣 /00000000000000/ 105,242元 ⑥楊德欣 /00000000000000/ 102,453元 ⑦楊德欣 /00000000000000/ 168,608元 ⑧楊德欣 /00000000000000/ 264,711元 ⑨楊德欣 /00000000000000/ 568,006元 ⑩楊德欣 /00000000000000/ 101,256元 ⑪楊德欣 /00000000000000/ 142,035元 ⑫楊德欣 /00000000000000/ 35,921元 ⑬楊德欣 /00000000000000/ 102,283元 ⑭楊德欣 /00000000000000/ 202,163元 ⑮楊德欣 /00000000000000/ 71,130元 ⑯楊德欣 /00000000000000/ 108,155元 ⑰楊德欣 /00000000000000/ 175,387元 ⑱楊德欣 /00000000000000/ 566,563元 ⑲楊德欣 /00000000000000/ 348,081元 ⑳楊德欣 /00000000000000/ 71,486元 ㉑楊德欣 /00000000000000/ 103,956元 ㉒楊德欣 /00000000000000/ 172,601元 王泰龍 100.1.31 100.1.31 64 游起龍於100 1年月31日製 作業務員退（ 抽）票通知暨 處理報告單（ 原審㈠卷第 270頁） 游起龍於100 年1月31日跨 行轉入453,020元（統一公司存摺內頁影本編號64）  ①楊德欣 /00000000000000/ 135,063元 ②楊德欣 /00000000000000/ 317,957元  王泰龍 100.1.31 100.1.31 65 游起龍於100 年2月23日製 作製作業務員 退（抽）票通 知暨處理報告 單（原審㈠卷 第272頁） 林文雄（游起 龍所屬客戶） 於100年2月23 日匯款100萬 元（統一公司 存摺內頁影本 編號65） ①楊德杉 /00000000000000/ 1,916元 ②楊德杉 /00000000000000/ 74,757元 ③楊德杉 /00000000000000/ 71,437元 ④楊德杉 /00000000000000/ 72,576元 ⑤楊德杉 /00000000000000/ 221,192元 ⑥楊德杉 /00000000000000/ 72,012元 ⑦楊德杉 /00000000000000/ 109,481元 ⑧楊德杉 /00000000000000/ 245,106元 ⑨楊德杉 /00000000000000/ 131,523元 王泰龍 100.2.25 100.2.25 66 游起龍於100 年2月23日製作業務員退（抽）票通知暨處理報告單（原審㈠卷第275頁） 游起龍於100 年2月25日跨 行轉入1,205,840元（統一公司存摺內頁影本編號66） ①楊德欣 /00000000000000/ 36,043元 ②楊德欣 /00000000000000/ 65,860元 ③楊德欣 /00000000000000/ 306,383元 ④楊德欣 /00000000000000/ 91,714元 ⑤楊德杉 /00000000000000/ 497,014元 ⑥楊德杉 /00000000000000/ 70,070元 ⑦楊德杉 /00000000000000/ 138,756元 王泰龍 100.2.25 100.2.25 67 游起龍於100 年2月23日製 作業務員退（ 抽）票通知暨 處理報告單（ 原審㈠卷第 278頁） 黃正賢（張家 禎所屬客戶） 於100年2月25 日匯款3,867,110元（統一公司存摺內頁影本編號67） ①楊德杉 /00000000000000/ 47,234元 ②楊德杉 /00000000000000/ 100,906元 ③楊德杉 /00000000000000/ 170,145元 ④楊德杉 /00000000000000/ 68,535元 ⑤楊德杉 /00000000000000/ 111,875元 ⑥楊德杉 /00000000000000/ 265,546元 ⑦楊德杉 /00000000000000/ 234,565元 ⑧楊德杉 /00000000000000/ 626,565元 ⑨楊德杉 /00000000000000/ 74,025元 ⑩楊德杉 /00000000000000/ 191,045元 ⑪楊德杉 /00000000000000/ 192,735元 ⑫楊德杉 /00000000000000/ 591,710元 ⑬楊德杉 /00000000000000/ 106,156元 ⑭楊德杉 /00000000000000/ 112,806元 ⑮楊德杉 /00000000000000/ 213,291元 ⑯楊德杉 /00000000000000/ 586,226元 ⑰楊德杉 /00000000000000/ 173,745元 王泰龍 100.2.25 100.2.25 68 游起龍於100 年3月31日製 作業務員退（ 抽）票通知暨 處理報告單（ 原審㈠卷第 281頁） 黃正賢（張家 禎所屬客戶） 於100年3月24 日匯款1,897,280元（統一公司存摺內頁影本編號68） ①楊善霖 /00000000000000/ 402,231元 ②楊善霖 /00000000000000/ 111,312元 ③楊善霖 /00000000000000/ 106,331元 ④楊善霖 /00000000000000/ 17,503元 ⑤楊金龍 /00000000000000/ 203,005元 ⑥楊金龍 /00000000000000/ 629,354元 ⑦楊金龍 /00000000000000/ 179,773元 ⑧楊金龍 /00000000000000/ 247,771元 王泰龍 100.3.31 100.3.31 69 游起龍於100 年3月31日製 作業務員退（ 抽）票通知暨 處理報告單（ 原審㈠卷第 284頁） 劉國州（張家 禎所屬客戶） 於100年3月28 日匯款2,857,320元（統一公司存摺內頁影本編號69） ①楊善霖 /00000000000000/ 195,323元 ②楊德南 /00000000000000/ 122,848元 ③楊德南 /00000000000000/ 455,244元 ④楊德南 /00000000000000/ 623,913元 ⑤楊德南 /00000000000000/ 179,174元 ⑥楊德南 /00000000000000/ 40,032元 ⑦楊德南 /00000000000000/ 213,942元 ⑧楊德南 /00000000000000/ 39,483元 ⑨楊德南 /00000000000000/ 179,595元 ⑩楊德南 /00000000000000/ 209,223元 ⑪楊德南 /00000000000000/ 581,785元 ⑫楊德南 /00000000000000/ 16,758元 王泰龍 100.3.31 100.3.31 70 游起龍於100 年3月31日製 作業務員退（ 抽）票通知暨 處理報告單（ 原審㈠卷第 289頁） 游起龍於100 年3月31日跨 行轉入1,267,050元（統一公司存摺內頁影本編號70） ①楊德欣 /00000000000000/ 264,286元 ②楊德欣 /00000000000000/ 235,714元 ③楊德南 /00000000000000/ 336,874元 ④楊德南 /00000000000000/ 38,823元 ⑤楊德南 /00000000000000/ 109,255元 ⑥楊德南 /00000000000000/ 282,098元 王泰龍 100.3.31 100.3.31 71 游起龍於100 年3月31日製 作業務員退（ 抽）票通知暨 處理報告單（ 原審㈠卷第 292頁） 蘇瑞益（張家 禎所屬客戶） 於100年3月31 日無摺轉存 441,800元（統一公司存摺內頁影本編號71） ①楊德南 /00000000000000/ 54,162元 ②楊德南 /00000000000000/ 317,065元 ③楊德南 /00000000000000/ 37,836元 ④楊德南 /00000000000000/ 32,737元 王泰龍 100.3.31 100.3.31 72 游起龍於100 年4月29日製 作業務員退（ 抽）票通知暨 處理報告單（ 原審㈠卷第 294頁） 王雅慧（張家 禎所屬客戶） 於100年4月29 日匯款600萬 元（統一公司 存摺內頁影本 編號72） ①楊德欣 /00000000000000/ 117,886元 ②楊德欣 /00000000000000/ 72,360元 ③楊德欣 /00000000000000/ 68,456元 ④楊德欣 /00000000000000/ 63,996元 ⑤楊善達 /00000000000000/ 242,713元 ⑥楊善達 /00000000000000/ 640,014元 ⑦楊善達 /00000000000000/ 76,716元 ⑧楊善達 /00000000000000/ 70,012元 ⑨楊善達 /00000000000000/ 283,786元 ⑩楊善達 /00000000000000/ 37,893元 ⑪楊善達 /00000000000000/ 69,656元 ⑫楊善達 /00000000000000/ 322,147元 ⑬楊善霖 /00000000000000/ 6,269元 ⑭楊善霖 /00000000000000/ 75,151元 ⑯楊善霖 /00000000000000/ 37,335元 ⑯楊善霖 /00000000000000/ 323,500元 ⑰楊善霖 /00000000000000/ 76,530元 ⑱楊善霖 /00000000000000/ 214,797元 ⑲楊善霖 /00000000000000/ 149,465元 ⑳楊善霖 /00000000000000/ 595,990元 ㉑楊善霖 /00000000000000/ 73,740元 ㉒楊善霖 /00000000000000/ 71,436元 ㉓楊善霖 /00000000000000/ 290,590元 ㉔楊善霖 /00000000000000/ 77,088元 ㉕楊善霖 /00000000000000/ 354,863元 ㉖楊善霖 /00000000000000/ 183,331元 ㉗楊善霖 /00000000000000/ 36,591元 ㉘楊善霖 /00000000000000/ 109,611元 ㉙楊善霖 /00000000000000/ 286,048元 ㉚楊善霖 /00000000000000/ 320,020元 ㉛楊善霖 /00000000000000/ 72,504元 ㉜楊善霖 /00000000000000/ 38,637元 ㉝楊善霖 /00000000000000/ 540,869元 王泰龍 100.4.29 100.4.29 73 游起龍於100 年4月29日製 作製作業務員 退（抽）票通 知暨處理報告 單（原審㈠卷 第301頁） 蘇瑞益（張家 禎所屬客戶） 於100年4月29 日匯款983,000元（統一公司存摺內頁影本編號73） ①楊德欣 /00000000000000/ 176,076元 ②楊德欣 /00000000000000/ 101,226元 ③楊善霖 /00000000000000/ 546,898元 ④楊德南 /00000000000000/ 157,848元 ⑤楊德南 /00000000000000/ 952元 王泰龍 100.4.29 100.4.29 74 游起龍於100 年5月31日製 作業務員退（ 抽）票通知暨 處理報告單（ 原審㈠卷第 306頁） 林文雄（游起 龍所屬客戶） 於100年5月26 日匯款337萬 元（統一公司 存摺內頁影本 編號74） ①楊德南 /00000000000000/ 100,937元 ②楊德南 /00000000000000/ 142,802元 ③楊德南 /00000000000000/ 163,876元 ④楊德南 /00000000000000/ 527,081元 ⑤楊德南 /00000000000000/ 74,868元 ⑥楊德南 /00000000000000/ 137,031元 ⑦楊德南 /00000000000000/ 199,598元 ⑧楊金龍 /00000000000000/ 57,909元 ⑨楊金龍 /00000000000000/ 308,292元 ⑩楊金龍 /00000000000000/ 568,757元 ⑪楊金龍 /00000000000000/ 107,407元 ⑫楊金龍 /00000000000000/ 102,986元 ⑬楊金龍 /00000000000000/ 208,101元 ⑭謝樹蘭 /00000000000000/ 58,226元 ⑮謝樹蘭 /00000000000000/ 72,080元 ⑯謝樹蘭 /00000000000000/ 173,860元 ⑰謝樹蘭 /00000000000000/ 45,401元 ⑱謝樹蘭 /00000000000000/ 111,235元 ⑲謝樹蘭 /00000000000000/ 102,754元 ⑳謝樹蘭 /00000000000000/ 106,799元 王泰龍 100.5.31 100.5.31 75 游起龍於100 年5月31日製 作業務員退（ 抽）票通知暨 處理報告單（ 原審㈠卷第 310頁） 立瑞畜產（張 家禎所屬客戶 ）於100年5月 31日匯款337 萬元（統一公 司存摺內頁影 本編號75） ①楊德欣 /00000000000000/ 242,434元 ②楊德欣 /00000000000000/ 72,900元 ③楊德欣 /00000000000000/ 70,916元 ④楊德欣 /00000000000000/ 213,750元 ⑤楊德南 /00000000000000/ 173,900元 ⑥謝樹蘭 /00000000000000/ 93,998元 ⑦謝樹蘭 /00000000000000/ 527,244元 ⑧謝樹蘭 /00000000000000/ 205,677元 ⑨謝樹蘭 /00000000000000/ 195,983元 ⑩謝樹蘭 /00000000000000/ 109,633元 ⑪謝樹蘭 /00000000000000/ 104,465元 ⑫謝樹蘭 /00000000000000/ 104,454元 ⑬謝樹蘭 /00000000000000/ 107,189元 ⑭謝樹蘭 /00000000000000/ 582,537元 ⑮謝樹蘭 /00000000000000/ 564,868元 ⑯楊德欣 /00000000000000/ 52元 王泰龍 100.5.31 100.5.31 76 游起龍於100 年6月30日製 作製作業務員 退（抽）票通 知暨處理報告 單（原審㈠卷 第315頁） 黃正賢（張家 禎所屬客戶） 於100年6月30 日匯款215萬 元（統一公司 存摺內頁影本 編號76） ①楊德欣 /00000000000000/ 29,346元 ②楊德欣 /00000000000000/ 314,954元 ③楊德南 /00000000000000/ 36,400元 ④楊德南 /00000000000000/ 45,400元 ⑤楊德欣 /00000000000000/ 248,124元 ⑥楊德欣 /00000000000000/ 103,496元 ⑦楊德欣 /00000000000000/ 210,936元 ⑧楊德欣 /00000000000000/ 100,279元 ⑨楊德欣 /00000000000000/ 578,193元 ⑩楊德欣 /00000000000000/ 67,801元 ⑪楊德欣 /00000000000000/ 143,001元 ⑫楊德欣 /00000000000000/ 170,016元 ⑬楊德欣 /00000000000000/ 102,063元 王泰龍 100.6.30 100.6.30 77 游起龍於100 年6月30日製 作業務員退（ 抽）票通知暨 處理報告單（ 原審㈠卷第 320頁） 楊德杉於100 年6月30日匯 款1,363,380元（統一公司存摺內頁影本編號77） ①楊德欣 /00000000000000/ 40,809元 ②楊德欣 /00000000000000/ 99,582元 ③楊德欣 /00000000000000/ 110,630元 ④楊德欣 /00000000000000/ 144,564元 ⑤楊德欣 /00000000000000/ 173,058元 ⑥楊德欣 /00000000000000/ 355,338元 ⑦楊德欣 /00000000000000/ 112,255元 ⑧楊德欣 /00000000000000/ 137,927元 ⑨楊德欣 /00000000000000/ 170,462元 ⑩楊德欣 /00000000000000/ 18,755元 王泰龍 100.6.30 100.6.30 78 游起龍於100 年7月29日製 作業務員退（ 抽）票通知暨 處理報告單（ 原審㈠卷第 324頁） 楊德杉於100 年7月29日匯 款5,292,250元（合作金庫歷史交易明細查詢結果影本編號78） ①楊德南 /00000000000000/ 132,760元 ②楊德南 /00000000000000/ 385,800元 ③楊德南 /00000000000000/ 65,880元 ④楊德南 /00000000000000/ 15,560元 ⑤楊善達 /00000000000000/ 2,223元 ⑥楊善達 /00000000000000/ 137,295元 ⑦楊德欣 /00000000000000/ 177,292元 ⑧楊善達 /00000000000000/ 598,633元 ⑨楊善達 /00000000000000/ 243,074元 ⑩楊善達 /00000000000000/ 185,625元 ⑪楊善達 /00000000000000/ 274,538元 ⑫楊德欣 /00000000000000/ 598,633元 ⑬楊德欣 /00000000000000/ 274,495元 ⑭楊德欣 /00000000000000/ 148,573元 ⑮楊德欣 /00000000000000/ 283,977元 ⑯楊德欣 /00000000000000/ 598,591元 ⑰楊德欣 /00000000000000/ 150,817元 ⑱楊德欣 /00000000000000/ 69,578元 ⑲楊德欣 /00000000000000/ 146,378元 ⑳楊德欣 /00000000000000/ 70,200元 ㉑楊德欣 /00000000000000/ 553,810元 ㉒楊德欣 /00000000000000/ 178,518元 張家禎 100.7.29 王泰龍 100.7.29 （報到單日 期誤為 99.7.29） 100.7.29 79 游起龍於100 年8月31日製 作業務員退（ 抽）票通知暨 處理報告單（ 原審㈠卷第 331頁） 林淑惠（游起 龍所屬客戶） 於100年8月24 日匯款2,447,600元（統一公司存摺內頁影本編號79） ①楊德欣 /00000000000000/ 321,835元 ②楊德欣 /00000000000000/ 597,676元 ③楊德欣 /00000000000000/ 203,617元 ④楊金龍 /00000000000000/ 134,269元 ⑤楊金龍 /00000000000000/ 72,580元 ⑥楊金龍 /00000000000000/ 216,024元 ⑦謝樹蘭 /00000000000000/ 380,194元 ⑧謝樹蘭 /00000000000000/ 18,908元 ⑨楊德欣 /00000000000000/ 74,380元 ⑩楊德欣 /00000000000000/ 214,284元 ⑪楊德欣 /00000000000000/ 139,640元 ⑫楊德欣 /00000000000000/ 74,193元 張家禎 100.8.30 王泰龍 100.8.31 100.8.31 80-1 游起龍於100 年8月31日製 作業務員退（ 抽）票通知暨 處理報告單（ 原審㈠卷第 337頁） 黃正賢（張家 禎所屬客戶） 於100年8月30 日匯款260萬 元（統一公司 存摺內頁影本 編號80-1） ①謝樹蘭 /00000000000000/ 10,238元 ②謝樹蘭 /00000000000000/ 112,996元 ③謝樹蘭 /00000000000000/ 107,053元 ④謝樹蘭 /00000000000000/ 214,971元 ⑤謝樹蘭 /00000000000000/ 135,750元 ⑥謝樹蘭 /00000000000000/ 72,400元 ⑦謝樹蘭 /00000000000000/ 521,976元 ⑧謝樹蘭 /00000000000000/ 144,982元 ⑨謝樹蘭 /00000000000000/ 75,315元 ⑩謝樹蘭 /00000000000000/ 216,985元 ⑪謝樹蘭 /00000000000000/ 642,249元 ⑫謝樹蘭 /00000000000000/ 345,085元 張家禎 100.8.30 王泰龍 100.8.31 100.8.31 80-2 游起龍於100 年8月31日製 作製作業務員 退（抽）票通 知暨處理報告 單（原審㈠卷 第337頁） 林瑞金（張家 禎所屬客戶） 於100年8月31 日匯款80萬元 （統一公司存 摺內頁影本編 號80-2） ⑬楊德南 /00000000000000/ 51,744元 ⑭楊德南 /00000000000000/ 241,920元 ⑮楊德南 /00000000000000/ 298,816元 ⑯謝樹蘭 /00000000000000/ 207,520元 張家禎 100.8.30 王泰龍 100.8.31 100.8.31 80-3 游起龍於100 年8月31日製 作業務員退（ 抽）票通知暨 處理報告單（ 原審㈠卷第 337頁）  游起龍於100 年8月31日繳 現金7,520元（統一公司存摺內頁影本編號80-3） ⑰楊德南 /00000000000000/ 7,520元 張家禎 100.8.30 王泰龍 100.8.31 100.8.31 80-4 游起龍於100 年8月31日製 作業務員退（ 抽）票通知暨 處理報告單（ 原審㈠卷第 337頁） 陳建助（張家 禎所屬客戶） 於100年8月31 日匯款40萬元（統一公司存摺內頁影本編號80-4） ⑱謝樹蘭 /00000000000000/ 229,066元 ⑲謝樹蘭 /00000000000000/ 69,041元 ⑳謝樹蘭 /00000000000000/ 101,893元 張家禎 100.8.30 王泰龍 100.8.31 100.8.31 81 游起龍於100 年9月30日製 作業務員退（ 抽）票通知暨 處理報告單（ 原審㈠卷第 342頁） 林文雄（游起 龍所屬客戶） 於100年9月28 日匯款312萬元（統一公司存摺內頁影本編號81） ①楊德欣 /00000000000000/ 217,523元 ②楊德欣 /00000000000000/ 74,941元 ③楊德欣 /00000000000000/ 139,336元 ④楊德欣 /00000000000000/ 212,085元 ⑤楊德欣 /00000000000000/ 502,077元 ⑥楊德欣 /00000000000000/ 147,264元 ⑦楊德欣 /00000000000000/ 215,895元 ⑧楊德欣 /00000000000000/ 67,949元 ⑨楊德欣 /00000000000000/ 272,937元 ⑩楊德欣 /00000000000000/ 109,738元 ⑪楊德欣 /00000000000000/ 115,871元 ⑫楊德欣 /00000000000000/ 212,246元 ⑬楊德欣 /00000000000000/ 595,107元 ⑭楊德欣 /00000000000000/ 109,139元 ⑮楊德欣 /00000000000000/ 127,892元 張家禎 100.9.30 10100.9.30 82 游起龍於100 年9月30日製 作業務員退（ 抽）票通知暨 處理報告單（ 原審㈠卷第 346頁） 黃正賢（張家 禎所屬客戶） 於100年9月30 日匯款307萬 元（統一公司 存摺內頁影本 編號82） ①楊德南 /00000000000000/ 46,030元 ②楊德南 /00000000000000/ 353,606元 ③楊德南 /00000000000000/ 177,568元 ④楊德南 /00000000000000/ 22,796元 ⑤楊德南 /00000000000000/ 26,430元 ⑥楊德欣 /00000000000000/ 55,756元 ⑦楊德欣 /00000000000000/ 137,122元 ⑧楊德欣 /00000000000000/ 138,388元 ⑨楊德欣 /00000000000000/ 641,238元 ⑩楊德欣 /00000000000000/ 189,780元 ⑪楊德欣 /00000000000000/ 109,623元 ⑫楊德欣 /00000000000000/ 142,737元 ⑬楊德欣 /00000000000000/ 596,877元 ⑭楊德欣 /00000000000000/ 74,193元 ⑮楊德欣 /00000000000000/ 252,785元 ⑯楊德欣 /00000000000000/ 105,071元 張家禎 100.9.30 100.8.31 83 游起龍於100 年10月31日製 作業務員退（ 抽）票通知暨 處理報告單（ 原審㈠卷第 352頁） 林文雄（游起 龍所屬客戶） 於100年10月 25日匯款1,450,900元（統一公司存摺內頁影本編號83） ①楊德南 /00000000000000/ 387,148元 ②楊德南 /00000000000000/ 75,258元 ③楊德南 /00000000000000/ 183,811元 ④楊德南 /00000000000000/ 189,296元 ⑤楊德南 /00000000000000/ 180,407元 ⑥楊德南 /00000000000000/ 433,887元 ⑦楊德南 /00000000000000/ 1,093元 張家禎 100.10.31 王泰龍 100.10.31  84 游起龍於100 年10月31日製 作業務員退（ 抽）票通知暨 處理報告單（ 原審㈠卷第 354頁） 賴國州（張家 禎所屬客戶） 於100年10月 27日匯款3,868,300元（統一公司存摺內頁影本編號84） ①楊善達 /00000000000000/ 233,816元 ②楊善達 /00000000000000/ 74,931元 ③楊善達 /00000000000000/ 253,784元 ④楊善達 /00000000000000/ 109,279元 ⑤楊善達 /00000000000000/ 596,113元 ⑥楊善達 /00000000000000/ 76,694元 ⑦楊善達 /00000000000000/ 76,801元 ⑧楊善達 /00000000000000/ 106,591元 ⑨楊善達 /00000000000000/ 181,968元 ⑩楊善達 /00000000000000/ 92,660元 ⑪楊善達 /00000000000000/ 605,735元 ⑫謝樹蘭 /00000000000000/ 55,046元 ⑬謝樹蘭 /00000000000000/ 217,922元 ⑭楊善達 /00000000000000/ 332,720元 ⑮楊善達 /00000000000000/ 109,992元 ⑯楊德欣 /00000000000000/ 402,265元 ⑰楊德南 /00000000000000/ 263,408元 ⑱楊德南 /00000000000000/ 78,575元 張家禎 100.10.31 王泰龍 100.10.31  85 游起龍於100 年10月31日製 作製作業務員 退（抽）票通 知暨處理報告 單（原審㈠卷 第360頁） 黃正賢（張家 禎所屬客戶） 於100年10月 31日匯款114 萬元（合作金 庫歷史交易明 細查詢結果影 本編號85） ①楊德南 /00000000000000/ 183,395元 ②楊德南 /00000000000000/ 75,657元 ③楊德南 /00000000000000/ 136,396元 ④楊德南 /00000000000000/ 178,122元 ⑤楊德南 /00000000000000/ 4,050元 ⑥楊德杉 /00000000000000/ 15,866元 ⑦楊德杉 /00000000000000/ 13,064元 ⑧楊德南 /00000000000000/ 110,517元 ⑨楊德南 /00000000000000/ 328,767元 ⑩楊德南 /00000000000000/ 94,166元 張家禎 100.10.31 王泰龍 100.10.31 100.10.31 86 游起龍於100 年11月30日製 作業務員退（ 抽）票通知暨 處理報告單（ 原審㈠卷第 366頁） 賴國州（張家 禎所屬客戶） 於100年11月 28日匯款2,722,900元（統一公司存摺內頁影本編號86） ①楊善霖 /00000000000000/ 9,606元 ②楊善霖 /00000000000000/ 69,031元 ③楊善霖 /00000000000000/ 107,416元 ④楊善霖 /00000000000000/ 145,379元 ⑤楊善霖 /00000000000000/ 191,910元 ⑥楊善霖 /00000000000000/ 567,695元 ⑦楊善霖 /00000000000000/ 80,576元 ⑧楊善霖 /00000000000000/ 361,832元 ⑨楊善霖 /00000000000000/ 564,706元 ⑩楊善霖 /00000000000000/ 75,593元 ⑪楊善霖 /00000000000000/ 115,091元 ⑫楊善霖 /00000000000000/ 116,637元 ⑬楊善霖 /00000000000000/ 138,484元 ⑭楊善霖 /00000000000000/ 178,944元 張家禎 100.11.30 100.11.30 87 游起龍於100 年11月30日製 作業務員退（ 抽）票通知暨 處理報告單（ 原審㈠卷第 369頁） 張茂山（張家 禎所屬客戶） 於100年11月 30日匯款400 萬元（統一公 司存摺內頁影 本編號87） ①楊德南 /00000000000000/ 150,675元 ②楊德南 /00000000000000/ 177,274元 ③楊德南 /00000000000000/ 268,001元 ④楊善霖 /00000000000000/ 390,362元 ⑤楊善霖 /00000000000000/ 570,103元 ⑥楊善霖 /00000000000000/ 76,411元 ⑦楊善霖 /00000000000000/ 364,763元 ⑧楊善霖 /00000000000000/ 239,138元 ⑨楊善霖 /00000000000000/ 473,335元 ⑩楊善霖 /00000000000000/ 115,648元 ⑪楊善霖 /00000000000000/ 188,588元 ⑫楊善霖 /00000000000000/ 147,046元 ⑬楊善霖 /00000000000000/ 39,816元 ⑭楊善霖 /00000000000000/ 187,372元 ⑯楊善霖 /00000000000000/ 227,538元 ⑯楊善霖 /00000000000000/ 363,180元 ⑰楊善霖 /00000000000000/ 20,750元 張家禎 100.11.30 100.11.30 88-1 游起龍於100 年12月30日製 作業務員退（ 抽）票通知暨 處理報告單（ 原審㈠卷第 374頁） 蔡淑玲（張家 禎所屬客戶） 於100年12月 28日匯款788 萬元（統一公 司存摺內頁影 本編號88-1） ①楊德杉 /00000000000000/ 103,907元 ②楊德欣 /00000000000000/ 181,272元 ③楊德欣 /00000000000000/ 580,364元 ④楊德欣 /00000000000000/ 114,888元 ⑤楊德欣 /00000000000000/ 187,554元 ⑥楊德欣 /00000000000000/ 114,112元 ⑦楊德欣 /00000000000000/ 290,308元 ⑧楊德欣 /00000000000000/ 580,474元 ⑨楊德欣 /00000000000000/ 115,458元 ⑩楊德欣 /00000000000000/ 220,314元 ⑪楊德欣 /00000000000000/ 108,157元 ⑫楊德欣 /00000000000000/ 279,633元 ⑬楊德欣 /00000000000000/ 110,772元 ⑭楊德欣 /00000000000000/ 181,870元 ⑮楊德欣 /00000000000000/ 107,285元 ⑯楊德欣 /00000000000000/ 558,900元 ⑰楊德欣 /00000000000000/ 279,268元 ⑱楊德欣 /00000000000000/ 70,893元 ⑲楊德欣 /00000000000000/ 73,848元 ⑳楊德欣 /00000000000000/ 253,523元 ㉑楊德欣 /00000000000000/ 558,718元 ㉒楊德欣 /00000000000000/ 111,852元 ㉓楊德欣 /00000000000000/ 208,585元 ㉔楊德欣 /00000000000000/ 70,952元 ㉕楊德欣 /00000000000000/ 466,331元 ㉖楊金龍 /00000000000000/ 51,750元 ㉗楊金龍 /00000000000000/ 283,668元 ㉘楊金龍 /00000000000000/ 105,902元 ㉙楊金龍 /00000000000000/ 279,906元 ㉚楊德南 /00000000000000/ 140,424元 ㉛楊德南 /00000000000000/ 546,760元 ㉜楊德南 /00000000000000/ 390,204元 ㉝楊德南 /00000000000000/ 152,148元 張家禎 100.12.30 王泰龍 100.12.30 100.12.30 88-2 游起龍於100 年12月30日製 作業務員退（ 抽）票通知暨 處理報告單（ 原審㈠卷第 374頁） 游起龍於100 年12月30日跨 行轉入50,070 元（統一公司 存摺內頁影本 編號88-2）  ㉞楊德南 /00000000000000/ 50,070元 張家禎 100.12.30 王泰龍 100.12.30 100.12.30 89 游起龍於100 年12月30日製 作業務員退（ 抽）票通知暨 處理報告單（ 原審㈠卷第 383頁） 林瑞金（張家 禎所屬客戶） 於100年12月 30日匯款80萬 元（統一公司 存摺內頁影本 編號89） ①楊德南 /00000000000000/ 82,523元 ②楊德南 /00000000000000/ 73,260元 ③楊德杉 /00000000000000/ 180,138元 ④楊德杉 /00000000000000/ 81,172元 ⑤楊善達 /00000000000000/ 380,538元 ⑥楊善達 /00000000000000/ 2,369元 張家禎 100.12.30 王泰龍 100.12.30 100.12.30 90-1 游起龍於101 年1月31日製 作客戶核帳單 （原審㈠卷第 387頁） 000000000000 0於101年1月 31日匯款200 萬元（統一公 司存摺內頁影 本編號90-1） ①楊德南 /00000000000000/ 3,660元 ②楊善霖 /00000000000000/ 127,269元 ③楊善霖 /00000000000000/ 385,247元 ④楊善霖 /00000000000000/ 530,637元 ⑤楊善霖 /00000000000000/ 388,154元 ⑥楊善霖 /00000000000000/ 388,154元 ⑦楊善霖 /00000000000000/ 176,879元 張家禎 101.1.31 101.1.31 90-2 游起龍於101 年1月31日製 作客戶核帳單 （原審㈠卷第 387頁） 林文雄（游起 所屬客戶）於 101年1月31日 匯款2,370,200元（統一公司存摺內頁影本編號90-2） ⑧楊德杉 /00000000000000/ 106,531元 ⑨楊德杉 /00000000000000/ 171,966元 ⑩楊德杉 /00000000000000/ 213,729元 ⑪楊德杉 /00000000000000/ 207,774元 ⑫楊善達 /00000000000000/ 390,229元 ⑬楊善達 /00000000000000/ 542,760元 ⑭楊善達 /00000000000000/ 389,520元 ⑮楊善達 /00000000000000/ 90,460元 ⑯楊善霖 /00000000000000/ 257,231元 張家禎 101.1.31 101.1.31 91 游起龍於101 年2月29日製 作客戶核帳單 （原審㈠卷第 392頁） 張茂山（張家 禎所屬客戶） 於101年2月29 日匯款140萬 元（統一公司 存摺內頁影本 編號91） ①楊德杉 /00000000000000/ 146,991元 ②楊德杉 /00000000000000/ 106,702元 ③楊德杉 /00000000000000/ 279,849元 ④楊德杉 /00000000000000/ 166,458元 ⑤楊德南 /00000000000000/ 231,489元 ⑥楊德南 /00000000000000/ 452,300元 ⑦楊德南 /00000000000000/ 16,211元 張家禎 101.2.29 101.2.29 92 游起龍於101 年3月30日製 作客戶核帳單 （原審㈠卷第 394頁） 林文雄（游起 所屬客戶）於 101年3月19日 匯款161萬元 （統一公司存 摺內頁影本編 號92） ①楊德杉 /00000000000000/ 186,502元 ②楊德杉 /00000000000000/ 355,041元 ③楊德杉 /00000000000000/ 158,457元 ④楊德杉 /00000000000000/ 17,301元 ⑤楊德南 /00000000000000/ 429,349元 ⑥楊德欣 /00000000000000/ 463,350元 張家禎 101.3.30 101.3.30 93-1 游起龍於101 年4月27日製 作客戶核帳單 （原審㈠卷第 397頁） 江德龍（張家 禎所屬客戶） 於101年4月25 日無摺轉存3,873,776元（統一公司存摺內頁影本編號93-1） ①楊德杉 /00000000000000/ 110,994元 ②楊德杉 /00000000000000/ 103,479元 ③楊德杉 /00000000000000/ 71,640元 ④楊德杉 /00000000000000/ 104,541元 ⑤楊德杉 /00000000000000/ 206,695元 ⑥楊德杉 /00000000000000/ 89,397元 ⑦楊德杉 /00000000000000/ 275,812元 ⑧楊德杉 /00000000000000/ 384,221元 ⑨楊德杉 /00000000000000/ 530,640元 ⑩楊德南 /00000000000000/ 394,900元 ⑪楊德南 /00000000000000/ 530,640元 ⑫楊德南 /00000000000000/ 533,280元 ⑬楊德南 /00000000000000/ 536,997元 張家禎 101.4.27 101.4.27 93-2 游起龍於101 年4月27日製 作客戶核帳單 （原審㈠卷第 397頁） 林文雄（游起 所屬客戶）於 101年4月27日 匯款1,787,200元（統一公司存摺內頁影本編號93-2） ⑭楊德杉 /00000000000000/ 16,164元 ⑮楊德杉 /00000000000000/ 66,330元 ⑯楊德杉 /00000000000000/ 530,640元 ⑰楊德杉 /00000000000000/ 422,446元 ⑱楊德杉 /00000000000000/ 177,680元 ⑲楊德杉 /00000000000000/ 530,640元 ⑳楊德杉 /00000000000000/ 43,300元 張家禎 101.4.27 101.4.27 94 游起龍於101 年5月30日製 作客戶核帳單 （原審㈠卷第 399頁） 林文雄（游起 所屬客戶）於 101年5月28日 匯款70萬元（ 統一公司存摺 內頁影本編號 94） ①楊德杉 /00000000000000/ 336,179元 ②楊德杉 /00000000000000/ 363,821元  張家禎 101.5.30 101.5.30 95 游起龍於101 年6月29日製 作客戶核帳單 （原審㈠卷第 400頁） 林文雄（游起 所屬客戶）於 101年6月28日 匯款70萬元（ 統一公司存摺 內頁影本編號 95） ①楊德杉 /00000000000000/ 9,210元 ②楊德杉 /00000000000000/ 344,771元 ③楊德杉 /00000000000000/ 72,450元 ④楊德杉 /00000000000000/ 106,546元 ⑤楊德杉 /00000000000000/ 167,023元 張家禎 101.6.29 101.6.29 96 游起龍於101 年7月31日製 作客戶核帳單 （原審㈠卷第 401頁） 林文雄（游起 所屬客戶）於 101年7月30日 匯款70萬元（ 統一公司存摺 內頁影本編號 96） ①楊德杉 /00000000000000/ 34,622元 ②楊德杉 /00000000000000/ 361,441元 ③楊德杉 /00000000000000/ 303,937元 無 101.7.31 97-1 游起龍於101 年8月31日製 作客戶核帳單 （原審㈠卷第 402頁） 林文雄（游起 所屬客戶）於 101年8月22日 匯款1,008,800元（統一公司存摺內頁影本編號97-1） ①楊德杉 /00000000000000/ 37,436元 ②楊德杉 /00000000000000/ 339,247元 ③楊德杉 /00000000000000/ 66,325元 ④楊德杉 /00000000000000/ 96,860元 ⑤楊德杉 /00000000000000/ 160,184元 ⑥楊德杉 /00000000000000/ 64,907元 ⑦楊德杉 /00000000000000/ 70,978元 ⑧楊德杉 /00000000000000/ 105,129元 ⑨楊德杉 /00000000000000/ 35,314元 ⑩楊德杉 /00000000000000/ 32,420元 張家禎 101.8.31 101.8.31 97-2 游起龍於101 年8月31日製 作客戶核帳單 （原審㈠卷第 402頁）  游起龍於101 年8月31日跨 行轉入39,900元（統一公司存摺內頁影本編號97-2） ⑪楊德杉 /00000000000000/ 39,900元 張家禎 101.8.31 101.8.31 98 游起龍於101 年9月27日製 作客戶核帳單 （原審㈠卷第 403頁） 林文雄（游起 所屬客戶）於 101年9月25日 匯款70萬元（ 統一公司存摺 內頁影本編號 98） ①楊德杉 /00000000000000/ 38,192元 ②楊德杉 /00000000000000/ 361,787元 ③楊德杉 /00000000000000/ 300,021元 張家禎 101.9.27 101.9.27 99 游起龍於101 年10月31日製 作客戶核帳單 （原審㈠卷第 404頁） 黃正賢（張家 禎所屬客戶） 於101年10月 31日匯款70萬 元（統一公司 存摺內頁影本 編號99） ①楊德杉 /00000000000000/ 38,972元 ②楊德杉 /00000000000000/ 70,350元 ③楊德杉 /00000000000000/ 97,027元 ④楊德杉 /00000000000000/ 200,114元 ⑤楊德杉 /00000000000000/ 293,537元 無 101.10.31 100 游起龍於101 年11月29日製 作客戶核帳單 （原審㈠卷第 405頁） 黃正賢（張家 禎所屬客戶） 於101年11月 29日匯款70萬 元（統一公司 存摺內頁影本 編號100） ①楊德杉 /00000000000000/ 45,907元 ②楊德杉 /00000000000000/ 337,955元 ③楊德杉 /00000000000000/ 316,138元 張家禎 101.11.29 101.11.29 101 游起龍於101 年12月28日製 作客戶核帳單 （原審㈠卷第 406頁） 黃正賢（張家 禎所屬客戶） 於101年12月 28日匯款70萬 元（統一公司 存摺內頁影本 編號101） ①楊德杉 /00000000000000/ 41,321元 ②楊金龍 /00000000000000/ 336,400元 ③楊金龍 /00000000000000/ 189,895元 ④楊金龍 /00000000000000/ 97,194元 ⑤楊金龍 /00000000000000/ 35,190元 張家禎 101.12.28 101.12.28 102 游起龍於102 年1月31日製 作客戶核帳單 （原審㈠卷第 408頁） 黃正賢（張家 禎所屬客戶） 於102年1月31 日匯款70萬元 （統一公司存 摺內頁影本編 號102） ①楊金龍 /00000000000000/ 34,810元 ②楊金龍 /00000000000000/ 355,503元 ③楊德欣 /00000000000000/ 118,665元 ③楊金龍 /00000000000000/ 191,022元 張家禎 102.1.31 102.1.31 103 游起龍於102 年2月27日製 作客戶核帳單 （原審㈠卷第 410頁） 黃正賢（張家 禎所屬客戶） 於102年2月25 日匯款70萬元 （統一公司存 摺內頁影本編 號103） ①謝樹蘭 /00000000000000/ 318,000元 ②謝樹蘭 /00000000000000/ 153,153元 ③謝樹蘭 /00000000000000/ 181,649元 ④謝樹蘭 /00000000000000/ 47,198元 張家禎 102.2.27 102.2.27 104 游起龍於102 年3月29日製 作客戶核帳單 （原審㈠卷第 411頁） 黃正賢（張家 禎所屬客戶） 於102年3月29 日匯款70萬元 （統一公司存 摺內頁影本編 號104） ①楊德欣 /00000000000000/ 79,842元 ②謝樹蘭 /00000000000000/ 53,782元 ③謝樹蘭 /00000000000000/ 96,084元 ④謝樹蘭 /00000000000000/ 318,852元 張家禎 102.3.29 102.3.29 105 游起龍於102 年4月30日製 作客戶核帳單 （原審㈠卷第 413頁） 黃正賢（張家 禎所屬客戶） 於102年4月30 日匯款70萬元 （統一公司存 摺內頁影本編 號105） ①楊德欣 /00000000000000/ 128,693元 ②楊德欣 /00000000000000/ 94,122元 ③楊德欣 /00000000000000/ 69,360元 ④楊德欣 /00000000000000/ 330,000元 ⑤楊德欣 /00000000000000/ 42,500元 ⑥楊德欣 /00000000000000/ 35,325元 無 102.4.30 106 游起龍於102 年5月31日製 作客戶核帳單 （原審㈠卷第 414頁） 黃正賢（張家 禎所屬客戶） 於102年5月30 日匯款70萬元 （統一公司存 摺內頁影本編 號106） ①楊德欣 /00000000000000/ 279,411元 ②楊德欣 /00000000000000/ 327,000元 ③楊德欣 /00000000000000/ 93,589元 無 102.5.31 107 游起龍於102 年6月28日製 作客戶核帳單 （原審㈠卷第 415頁） 黃正賢（張家 禎所屬客戶） 於102年6月28 日匯款70萬元 （統一公司存 摺內頁影本編 號107） ①楊德欣 /00000000000000/ 68,249元 ②楊德欣 /00000000000000/ 186,440元 ③楊德南 /00000000000000/ 327,600元 ④楊德南 /00000000000000/ 117,711元 無 102.6.28 108 游起龍於102 年7月31日製 作客戶核帳單 （原審㈠卷第 417頁） 游起龍於102 年7月31日跨 行轉入70萬元 （統一公司存 摺內頁影本編 號108） ①楊德南 /00000000000000/ 229,731元 ②楊德南 /00000000000000/ 103,700元 ③楊德南 /00000000000000/ 262,116元 ④楊德南 /00000000000000/ 104,453元 無 101.7.31 

附表二、張家楨挪用客戶繳款沖銷部分
編號 被告所製作業 務上文書 （製作日期/ 卷證出處） 款項來源 （匯款日期/ 卷證出處）  沖抵帳款客戶 沖帳金額 簽章被告/ 日期 向統一公司 財務、會計 人員提出以 行使日期 1 張家禎於101 年9月27日製 作轉帳傳票 （偵㈠卷第92 頁） 江德龍於101 年9月28日以 無摺轉存方式 電匯8,125,00 0元（偵㈠卷 第91頁統一公 司存摺內頁影 本） 江明志 8,125,000元 張家禎 101.9.27 101.9.27 2 張家禎於101 年10月31日製 作轉帳傳票 （偵㈠卷第94 頁） 江德龍於101 年10月31日以 無摺轉存方式 電匯5,000,00 0元（偵㈠卷 第93頁統一公 司存摺內頁影 本） 江明志 5,000,000元 無張家禎簽 章，惟轉帳 傳票所載「 電匯000000 0江明志」 字樣係其筆跡 101.10.3  101.10.31 3 張家禎於101 年11月30日製 作轉帳傳票 （偵㈠卷第96 頁） 江德龍於101 年11月30日以 無摺轉存方式 電匯8,400,00 0元（偵㈠卷 第95頁統一公 司存摺內頁影 本） 江明志 8,400,000元 張家禎 101.11.30 101.11.30 4 張家禎於101 年12月28日製 作轉帳傳票 （偵㈠卷第98 頁）  劉國州於101 年12月28日以 匯款5,800,00 0元（偵㈠卷 第97頁統一公 司存摺內頁影 本） 江德龍 5,800,000元 張家禎 101.12.28 101.12.28 5 張家禎於101 年12月28日製 作轉帳傳票 （偵㈠卷第100頁）  蔡淑玲於101 年12月28日 匯款8,500,00 0元（偵㈠卷 第99頁統一公 司存摺內頁影 本） 江明志 8,500,000元 張家禎 101.12.28 101.12.28 6 張家禎於102 年2月27日製 作客戶核帳單 （偵㈠卷第102頁）  王雅慧於102 年2月27日網 路轉帳5,000, 000元（偵卷 一第101頁統 一公司存摺內 頁影本） 蔡淑玲 5,000,000元 張家禎 102.2.27 102.2.27 7 張家禎於102 年2月27日製 作客戶核帳單 （偵㈠卷第108頁） 禾瑞開發有限 公司於102年2 月27日網路轉 帳6,190,000 元（偵㈠卷第 107頁統一公 司存摺內頁影 本） 薛清亮 6,190,000元 無張家禎簽 章，惟客戶 簽帳單所載 「2/27， 6,190,000 元」字樣係 其筆跡（10 2.2.27） 102.2.27 8 張家禎於102 年3月29日製 作轉帳傳票 （偵㈠卷第115頁）  王雅慧於102 年3月29日匯 款9,320,000 元（偵㈠卷第 114頁統一公 司存摺內頁影 本） 蔡淑玲 9,320,0000元 張家禎 102.3.29 102.3.29 9 張家禎於102 年3月29日製 作轉帳傳票 （偵㈠卷第117頁） 禾瑞開發有限 公司於102年3 月29日匯款 7,090,000元 （偵㈠卷第 116頁統一公 司存摺內頁影 本） 王雅慧 7,090,000元 張家禎 102.3.29 102.3.29 10 張家禎於102 年3月29日製 作轉帳傳票 （偵㈠卷第11 9頁）  蔡淑玲於102 年3月29日以 匯款6,550,00 0元（偵㈠卷 第118頁統一 公司存摺內頁 影本） 忠德農牧企業 6,550,000元 張家禎 102.3.29 102.3.29 11 張家禎於102 年4月30日製 作轉帳傳票 （偵㈠卷第12 1頁）  王雅慧於102 年4月30日匯 款7,600,000 元（偵㈠卷第 120頁統一公 司存摺內頁影 本） 江明志 7,600,000元 張家禎 102.4.30 102.4.30 12 張家禎於102 年4月30日製 作轉帳傳票 （偵㈠卷第12 3頁）  王雅慧於102 年4月30日匯 款5,800,000 元（偵㈠卷第 122頁統一公 司存摺內頁影 本） 忠德 5,800,000元 張家禎 102.4.30 102.4.30 13 張家禎於102 年5月31日製 作轉帳傳票 （偵㈠卷第12 5頁）  蔡淑玲於102 年5月31日匯 款7,560,000 元（偵㈠卷第 124頁統一公 司存摺內頁影 本） 張淑宛 7,560,000元 張家禎 102.5.31 102.5.31 

附表三、游起龍挪用客戶繳款沖銷部分
編號 被告所製作業 務上文書 （製作日期/ 卷證出處） 款項來源 （匯款日期/ 卷證出處）  沖抵帳款客戶 沖帳金額 簽章被告 /日期 向統一公司 財務、會計 人員提出以 行使日期 1 游起龍於102 年3月29日製 作客戶核帳單 （偵㈠卷第127頁） 李保福於102 年3月13日匯 款400,000元 （偵㈠卷第 126頁統一公 司存摺內頁影 本） 林淑惠 400,000元 張家禎 102.3.29 （無游起龍簽章，惟客戶簽帳單所載「3/13， 400000」字樣係其筆跡（102.3.29 ） 102.3.29 2 游起龍於102 年4月29日製 作客戶核帳單 （偵㈠卷第 131頁） 陳福利於102 年4月16日匯 款211,170元 （偵㈠卷第 129頁統一公 司存摺內頁影 本） 林淑惠 211,170元 無游起龍簽章，惟客戶簽帳單所載「4/16，211170」字樣係其筆跡（102.4.29） 102.4.29 3 游起龍於102 年4月29日製 作客戶核帳單 （偵㈠卷第 131頁） 林鶴田於102 年4月18日匯 款182,300元 （偵㈠卷第 130頁統一公 司存摺內頁影 本） 林淑惠 182,300元 無游起龍簽章，惟客戶簽帳單所載「4/18，182300」字樣係其筆跡（ 102.4.29） 102.4.29 4 游起龍於102 年5月31日製 作客戶核帳單 （偵㈠卷第 139頁） 李保福於102 年5月13日匯 款430,000元 （偵㈠卷第 137頁統一公 司存摺內頁影 本） 林淑惠 430,000元 無游起龍簽章，惟客戶簽帳單所載「5/13，430000」字樣係其筆跡（ 102.5.31） 102.5.31 5 游起龍於102 年5月31日製 作客戶核帳單 （偵㈠卷第 139頁） 陳福利於102 年5月14日匯 款211,170元 （偵㈠卷第 137頁統一公 司存摺內頁影 本） 林淑惠 211,170元 無游起龍簽章，惟客戶簽帳單所載「5/14，211170」字樣係其筆跡（ 102.5.31） 102.5.31 6 游起龍於102 年5月31日製 作客戶核帳單 （偵㈠卷第 139頁） 林鶴田於102 年5月16日匯 款262,600元 （偵㈠卷第 138頁統一公 司存摺內頁影 本） 林淑惠 262,600元 無游起龍簽章，惟客戶簽帳單所載「5/16，262600」字樣係其筆跡（ 102.5.31） 102.5.31 7 游起龍於102 年6月28日製 作客戶核帳單 （偵㈠卷第 148頁） 李保福於102 年6月13日匯 款643,700元 （偵㈠卷第 146頁統一公 司存摺內頁影 本） 林淑惠 643,700元 無游起龍簽章，惟客戶簽帳單所載「6/13，643700」字樣係其筆跡（ 102.6.28） 102.6.28 8 游起龍於102 年6月28日製 作客戶核帳單 （偵㈠卷第 148頁） 林鶴田於102 年6月21日匯 款312,000元 （偵㈠卷第 147頁統一公 司存摺內頁影 本） 林淑惠 312,000元 無游起龍簽章，惟客戶簽帳單所載「6/21，312000」字樣係其筆跡（ 102.6.28） 102.6.28 9 游起龍於102 年7月29日製 作客戶核帳單 （偵㈠卷第 172頁） 陳福利於102 年7月12日匯 款217,770元 （偵㈠卷第 170頁統一公 司存摺內頁影 本） 林淑惠 217,770元 無游起龍簽章，惟客戶簽帳單所載「7/12，217770」字樣係其筆跡（ 102.7.29） 102.7.29 10 游起龍於102 年7月29日製 作客戶核帳單 （偵㈠卷第 172頁） 李保福於102 年7月12日匯 款695,000元 （偵㈠卷第 170頁統一公 司存摺內頁影 本） 林淑惠 695,000元 無游起龍簽章，惟客戶簽帳單所載「7/12，695000」字樣係其筆跡（ 102.7.29） 102.7.29 11 游起龍於102 年7月29日製 作客戶核帳單 （偵㈠卷第 172頁） 林鶴田於102 年7月23日匯 款348,400元 （偵㈠卷第 171頁統一公 司存摺內頁影 本） 林淑惠 348,400元 無游起龍簽章，惟客戶簽帳單所載「7/23，348400」字樣係其筆跡（ 102.7.29） 102.7.29